【裁判字號】    99,上訴,207
【裁判日期】    990708
【裁判案由】    毒品危害防制條例等
【裁判全文】
臺灣高等法院刑事判決                 99年度上訴字第207號
上  訴  人  臺灣桃園地方法院檢察署檢察官
上  訴  人
即  被  告  玄○○
選任辯護人  金鑫律師
上  訴  人
即  被  告  Ｂ○○
選任辯護人  梁水源律師
被      告  丑○○
選任辯護人  高素真律師
上列上訴人因被告違反毒品危害防制條例等案件，不服臺灣桃園
地方法院97年度訴字第1035號，中華民國98年11月30日第一審判
決（起訴案號：臺灣桃園地方法院檢察署97年度偵字第14180、
15185、15880、15957、16136、17066、18544號，及移送併辦案
號：同上署97年度偵字第19562號），提起上訴，本院判決如下
：
    主  文
原判決關於Ｂ○○販賣第二級毒品部分，及定執行刑部分均撤銷
。
Ｂ○○被訴於民國九十六年十月至九十七年六月十七日間多次販
賣第二級毒品予丑○○部分，均無罪。
其他上訴駁回。
    事  實
一、玄○○、陳弘德、吳智裕、石慧傑、邱建庭（陳弘德等四人
    另經原審判處罪刑在案）及在大陸地區姓名年籍均不詳綽號
    「順董」之成年男子，合組詐騙集團。其等加入詐騙集團之
    時間及分工方式為：陳弘德、吳智裕自民國96年年中某日起
    ；玄○○則自97年2月間某日起加入所屬詐騙集團，並與陳
    弘德負責組成提領贓款之車手集團並收購人頭帳戶，吳智裕
    則綜理該集團人頭帳戶收購及財務稽核。邱建庭於如附表一
    編號8所示之時間加入陳弘德所屬之詐騙集團，擔任提領贓
    款之車手並收購人頭帳戶。石慧傑則於如附表一編號10所示
    之時間亦加入「順董」所屬之詐騙集團，亦負責綜理該集團
    人頭帳戶收購及財務稽核。玄○○、陳弘德、吳智裕、石慧
    傑與邱建庭等人，依其等加入詐欺集團之期間及分工模式，
    共同基於意圖為自己不法所有之犯意聯絡，由「順董」在大
    陸地區裝置電信設備，由姓名年籍均不詳成年之詐欺集團某
    成員，隨機撥打電話予臺灣地區之不特定民眾，以附表一所
    示之方式傳達不實之訊息，致接受訊息之人誤信為真，與之
    連繫、對話，並要求對方至附近金融機構之自動櫃員機，按
    其指示操作或將交易金額匯入指定帳戶內；而陳弘德再依「
    順董」之指示，聯絡人頭帳戶之帳號、數量、收受及詐騙贓
    款之領取等事項，或由吳智裕、石慧傑、陳弘德等就人頭帳
    戶、詐騙贓款領取事項互為聯絡，以確認人頭帳戶堪用與否
    並核對詐騙所得，回報大陸地區予「順董」，陳弘德、邱建
    庭並於附表一所示之時地，前往金融機構自動櫃員機領取詐
    騙所得款項，除留存提領金額之6%至8%作為玄○○、陳弘德
    、邱建庭等車手集團成員之報酬外，陳弘德並將餘款依「順
    董」之指示，與吳智裕、石慧傑一同稽核金額無誤後，再交
    付予吳智裕與石慧傑，或者由陳弘德另依「順董」之指示匯
    入地下匯兌管道，而使贓款流入大陸地區，吳智裕、石慧傑
    則另取得車手集團所提領詐騙金額2%作為報酬。此外，玄○
    ○、邱建庭另於購買人頭帳戶後，依該金融帳戶限制每日得
    提領金額高低為區分，每日得提領金額較高者，以每本新臺
    幣（下同）10,000元，每日得提領金額較低者，以每本8,
    000 元之價格販賣予陳弘德後，由陳弘德再以每本13,000元
    或10,000元之價格販賣予吳智裕、石慧傑，另由吳智裕、石
    慧傑復以每本16,000元或13,000元之價格出售予「順董」。
    渠等收購之人頭帳戶除供陳弘德等人留存使用外，吳智裕另
    依「順董」之指示，在自由時報刊載分類廣告，內容為「廣
    告商曾思瀅、電話00-0000000、收購郵銀簿」之訊息，並將
    其先後在臺北縣、桃園縣等地買入之存摺、提款卡、密碼等
    資料裝入信封後，以每本16,000元或13,000元之價格出售予
    「順董」，再依包裹指定之方式，持往桃園南崁空軍一號車
    站，以「艾美特通訊」之名義寄往五股站，吳智裕並將該空
    軍一號之車號、司機電話等聯絡方式，以電話通知「順董」
    ，再由「順董」指示某姓名年籍不詳之成年男子前往領取。
    陳弘德、吳智裕、石慧傑及邱建庭等人共同詐騙之時間、方
    式、金額、被害人及所使用之人頭帳戶明細，分別詳如附表
    一所載。
二、玄○○明知海洛因及安非他命分別係毒品危害防制條例列管
    之第一級、第二級毒品，未經許可不得擅自施用，竟基於幫
    助施用第一級毒品海洛因、第二級毒品安非他命之犯意，因
    陳弘德急需施用毒品而持如附表五所示之行動電話撥打玄○
    ○所使用之門號0000000000、0000000000號行動電話，囑託
    玄○○於附表五編號1至6、10所示之時間，向某真實姓名年
    籍不詳之成年男子購得如附表五編號1至6、10所示之毒品，
    玄○○購得毒品後，並於如附表五編號1至6、10所示之地點
    交付如附表五編號1至6、10所示之毒品予陳弘德施用。
三、丑○○明知海洛因係毒品危害防制條例列管之第一級毒品，
    未經許可不得擅自施用，竟基於幫助施用第一級毒品海洛因
    之犯意，因陳弘德急需施用毒品而持如附表六所示之行動電
    話撥打丑○○所使用之門號0000000000、0000000000號行動
    電話，囑託丑○○於附表六編號1、6所示之時間，向Ｂ○○
    購得第一級毒品海洛因，丑○○購得毒品後並於如附表六編
    號1、6所示之地點交付如附表六編號1、6所示之第一級毒品
    海洛因予陳弘德施用。
四、Ｂ○○明知海洛因，係毒品危害防制條例列管之第一級毒品
    ，未經許可不得擅自持有、販賣，竟分別基於販賣第一級毒
    品海洛因予陳弘德之犯意：(一)於97年3月24日下午4時33分許
    ，陳弘德先以其所使有之行動電話0000000000號，撥打電話
    予Ｂ○○所使用之行動電話0000000000號，以4,000元之代
    價，向Ｂ○○購買第一級毒品海洛因1包（數量不詳），嗣
    Ｂ○○於同日下午某時將第一級毒品海洛因1包，在桃園縣
    桃園市○○○路○段191巷18號之陳弘德住處內，交付予陳弘
    德。(二)陳弘德復以其所使有之上揭行動電話，陸續於97年4
    月6日凌晨1時54分許，撥打電話予Ｂ○○所使用之前開行動
    電話，以4,000元之價格向Ｂ○○購買第一級毒品海洛因1包
    （數量不詳），嗣Ｂ○○於同日上午某時許，在桃園縣桃園
    市○○○路○段191巷18號之陳弘德住處內，交付予陳弘德。
    (三)陳弘德因施用毒品之需，乃以其所使用前揭行動電話撥打
    丑○○所使用之門號0000000000號行動電話，囑託丑○○於
    97年4月24日下午7時07分（即如附表六編號1所示之時間）
    ，向Ｂ○○購得如附表六編號1所示之第一級毒品海洛因。
    (四)陳弘德因毒癮發作，乃持門號0000000000號行動電話撥打
    丑○○所使用之門號0000000000號行動電話，囑託丑○○於
    97年5月25日中午12時55分（即如附表六編號6所示之時間）
    ，向Ｂ○○購得如附表六編號6所示之第一級毒品海洛因。
五、嗣經臺灣桃園地方法院檢察署檢察官於97年6月17日指揮桃
    園縣政府警察局，分別在桃園縣桃園市○○○路○段191巷18
    號、桃園縣桃園市○○街35號2樓、臺北縣樹林市○○路35
    巷2號5樓及桃園縣桃園市○○○○街32巷4號1樓等處執行搜索
    而查獲陳弘德、吳智裕、石慧傑與邱建庭等人，並扣得如附
    表三、四所示之物，而悉上情。
六、案經甲○○、庚○○、宇○○、Ｈ○○、戌○○、Ｎ○○、
    Ｃ○○、Ｄ○○、卯○○、Ｚ○○、酉○○告訴暨桃園縣政
    府警察局移送臺灣桃園地方法院檢察署檢察官偵查後起訴暨
    移送併辦。
    理  由
壹、證據能力方面
一、按被告以外之人於偵查中向檢察官所為之陳述，除顯有不可
    信之情況者外，得為證據，刑事訴訟法第159條之1第2項定
    有明文。此乃因檢察官訊問證人、鑑定人等被告以外之人時
    ，均能遵守法律規定而不致違法取供，並令具結，可信性極
    高，為兼顧理論與實務而設。故被告、辯護人如主張證人於
    偵查中所為證言顯有不可信之情形者，本乎當事人主導證據
    調查原則，自應負舉證責任，否則，被告以外之人向檢察官
    所為之陳述，毋庸另為證明，即得作為認定被告犯罪之證據
    。查證人即共同被告Ｂ○○、丑○○、玄○○、陳弘德、吳
    智裕、石慧傑、邱建庭於偵查中之供證，業經檢察官依法令
    其等具結，而被告或辯護人復未指出並證明各該證言有何顯
    不可信之情況，且無其他事證足資認定其等於檢察官訊問時
    有受違法取供情事，並證人Ｂ○○、丑○○、玄○○、陳弘
    德於原審審理中，由被告及辯護人踐行對質詰問之程序，即
    屬合法調查之證據，自得作為本案判決之證據。
二、次按偵查犯罪機關依法定程序監聽之錄音，係以監聽之錄音
    帶為其調查犯罪所得之證據，司法警察依據監聽錄音結果予
    以翻譯而製作之通訊監察譯文，乃該監聽錄音帶內容之顯示
    ，此為學理上所稱之「派生證據」，屬於文書證據之一種。
    於被告或訴訟關係人對其譯文之真實性發生爭執或有所懷疑
    時，法院固應依刑事訴訟法第165條之1第2項之規定，勘驗
    該監聽錄音帶以踐行調查證據之程序，俾確認該錄音聲音是
    否為通訊者本人及其內容與通訊監察譯文之記載是否相符，
    或傳喚該通訊者為證據調查。倘被告或訴訟關係人對該通訊
    監察譯文之真實性並不爭執，即無勘驗辨認其錄音聲音之調
    查必要性，法院於審判期日如已踐行提示通訊監察譯文供
    當事人辨認或告以要旨，使其表示意見等程序並為辯論者，
    其所為之訴訟程序即無不合，最高法院97年度台上字第561
    號判決意旨參照。查本件對於被告等所使用之相關行動電話
    施以通訊監察，事前均經原審法院依法核發通訊監察書，此
    有原審法院核發之通訊監察書、電話附表在卷可參（原審卷
    卷一第232至288頁），本件司法警察所為之監聽錄音蒐證程
    序既屬合法，其所取得之證據自有證據能力。且被告及辯護
    人對該通訊監察譯文之真實性於原審及本院均未予爭執，是
    無再勘驗該監聽錄音帶之必要，併予敘明。
三、又按被告以外之人於審判外之陳述，雖不符前四條之規定，
    而經當事人於審判程序同意作為證據，法院審酌該言詞陳述
    或書面陳述作成時之情況，認為適當者，亦得為證據；當事
    人、代理人或辯護人於法院調查證據時，知有第159條第1項
    不得為證據之情形，而未於言詞辯論終結前聲明異議者，視
    為有前項之同意；刑事訴訟法第159條之5定有明文。查，除
    前開證據之外，本判決下列認定事實所引用之證據資料（包
    含人證與文書證據、物證等證據），並無證據證明係公務員
    違背法定程序所取得；而檢察官、被告及辯護人對本院提示
    之卷證，亦均表示對於證據能力沒有意見而不予爭執，且迄
    至言詞辯論終結前亦未再聲明異議，本院審酌上開證據資料
    製作時之情況，尚無違法不當或證明力明顯過低之瑕疵，亦
    認以之作為證據，應屬適當。
貳、有罪部分
一、上訴人即被告玄○○部分：
    訊據上訴人即被告玄○○固坦承參與上開由陳弘德、吳智裕
    等人組成之詐騙集團之事實，惟矢口否認參與附表一所示之
    全部詐欺取財犯行及有何幫助陳弘德施用第一、二級毒品犯
    行，辯稱：伊大約僅參與附表一所列詐騙行為中之二十餘次
    ，又伊未曾交付毒品予陳弘德，亦不知陳弘德的毒品來源為
    何云云。選任辯護人為被告玄○○辯護意旨略以：被告於原
    審係供稱賣三本人頭帳戶予陳弘德，幫陳弘德拿卡片去提領
    過三次詐欺所得之款項，並未就附表一所示之37次犯行均為
    承認，且依偵查卷內之「ATM提領監錄畫面」，雖被告共提
    領26次，惟其中97年5月7日晚上8時36分與同日晚上8時46分
    二次提領行為，前後僅相隔約10分鐘，同年5月7日晚上11時
    12分與同日晚上11時14分二次提領行為，前後僅相差2分鐘
    ，同年3月20日下午2時54分與同日下午2時55分二次提領行
    為僅相隔1分鐘，同年4月9日晚上10時07分與同日晚上10時
    34分二次提領行為，僅相隔27分鐘，各次時間均甚為接近，
    應均僅各別論以一次幫陳弘德提領款項之犯行，而構成4次
    罪行。關於幫助施用一、二級毒品部分：除被告否認事後有
    交付毒品之外，在附表五編號3、4、5之通話中並沒有提到
    暗號，如何認定這些對話就是第一級毒品的幫助施用，而不
    是認定是第二級毒品的幫助施用，依據罪疑惟輕的原則，應
    該是認定第二級毒品的幫助施用云云。經查：
  (一)詐欺取財部分：
  1.被告玄○○上揭參與詐騙集團，並負責提領贓款及收購人頭
    帳戶之事實，業據被告玄○○於原審坦承不諱（原審卷卷四
    第208頁背面、第228頁背面至第229頁正背面），且核與證
    人即同案被告陳弘德、丑○○、吳智裕、石慧傑、邱建庭之
    證詞相符一致，並經被害人戊○○、Ｐ○○、李柏佑、亥○
    ○、甲○○、丙○○、宙○○、壬○○、Ｋ○○、庚○○、
    Ｉ○○、癸○○、Ｕ○○、宇○○、Ｈ○○、申○○、Ｓ○
    ○、辰○○、戌○○、己○○、Ｎ○○、Ｃ○○、丁○○、
    巳○○、Ｙ○○、寅○○、ｂ○○、Ｑ○○、ａ○○、游秋
    慧、Ｏ○○、黃○○、子○○、未○○、傅慧芬、Ｗ○○、
    Ｄ○○於警詢均指述遭電話詐騙等情節歷歷，並有收據影本
    、帳戶開戶資料暨往來明細、自動櫃員機操作畫面翻拍照片
    、受理刑事案件報案三聯單、受理各類案件紀錄表、內政部
    警政署反詐騙諮詢專線紀錄表及通訊監察書、監察電話譯文
    表等件在卷可稽，足證被害人戊○○等人遭詐騙之前開款項
    ，確係匯入如附表一所示之人頭帳戶內，是該等帳戶確有供
    詐騙集團作為實施詐欺犯行之用無訛。此外，復有扣案證物
    可資佐證，足認被告玄○○之自白與事實相符，堪採為本案
    認定犯罪事實之證據。
  2.按刑法第28條之共同正犯，係採客觀主義，以共同實施構成
    犯罪事實之行為為成立要件。雖共犯相互間祇須分擔一部分
    行為，苟有犯意聯絡，仍應就全部犯罪事實共同負責。亦即
    共同正犯間，非僅就其自己實施之行為負其責任，並在犯意
    聯絡之範圍內，對於他共同正犯所實施之行為，亦應共同負
    責（最高法院22年上字第1713號、32年上字第1905號判例參
    照）。查被告玄○○自承：伊於97年2月間起為陳弘德收購
    人頭帳戶，並依陳弘德之指示，到過桃園市○○○路上的OK
    便利商店及7-11商店及桃園市○○路之合作金庫、龜山鄉○
    ○路附近便利商店內之ATM提領金錢，前後共提領了20幾萬
    元，伊所提領之金融卡係陳弘德交予伊，均為人頭帳戶，伊
    幫陳弘德提款，每筆可獲得提領金額的3%的利潤，伊知道陳
    弘德旗下的車手有邱建庭，而邱建庭亦替陳弘德收購人頭帳
    戶，又伊所收購之人頭帳戶都轉售予陳弘德，陳弘德再把收
    購的人頭帳戶報給綽號馬哥之吳智裕，伊每轉賣一本可賺得
    1,000至2,000元，且陳弘德忙碌的時候，會拿卡片去提領金
    錢，伊幫陳弘德提款，可獲得2%或3%的報酬，伊對於起訴書
    附表一所載之分工情形沒有意見，並承認起訴書所載之犯罪
    事實二等語（第15880號偵查卷第258至260頁，原審卷卷四
    第228頁背面至第229頁正背面），核與證人陳弘德於偵查中
    供證：伊與吳智裕、石慧傑、邱建庭、玄○○等共組詐欺集
    團，玄○○並販賣帳戶予伊，又伊等詐騙所得每日每人平均
    約可分得5、6千元，車手部分邱建庭、玄○○可獲利3%，伊
    則獲利4%等語大致吻合（第14180號偵查卷卷一第358至360
    頁）。顯見被告玄○○與同案被告陳弘德等人均係以為自己
    或共犯犯罪之意思而參與，渠等所為均已經參與至詐欺罪之
    構成要件即詐術行為之實施，而非如一般出賣人頭帳戶者僅
    提供帳戶供他人匯款之單純幫助行為，所可比擬，縱被告等
    人僅各自分擔犯罪行為之一部分，或僅與部分共犯有所謀議
    聯繫，或有任職長短先後、職務高低與服從指揮監督程度之
    不同，然既係分工合作並相互利用他人之行為以達犯罪目的
    ，則於詐欺取財之合同意思範圍以內，即應對於全部所發生
    之結果，共同負責，從而被告等與「順董」等人之詐騙集團
    成員自屬共同正犯無訛。被告玄○○及其辯護人雖以前揭情
    詞置辯，惟於共同詐欺取財之意思範圍內，被告玄○○仍應
    對於其他共犯因詐術施用行為而生之全部結果，共同負其責
    任。
  3.本件事證明確，被告玄○○如附表一編號1至37所示之詐欺
    犯行，均堪以認定。
  (二)幫助施用毒品部分：
  1.證人即同案被告陳弘德於原審供證：0000000000以及000000
    0000這兩支行動電話是被告玄○○在使用。附表五的編號1
    部分，是伊叫玄○○幫忙拿安非他命。這次拿1,000元，數
    量是多少伊不知道，玄○○給伊1包，伊未測重有多少數量
    。打完電話之後拿到。玄○○送到伊大興西路一段191巷18
    號住處。玄○○這包安非他命跟誰拿的，伊不知道。附表五
    編號2部分，是伊叫玄○○幫伊拿2,000元的海洛因。這次是
    97年3月30日凌晨拿到，一樣送到伊大興西路的住處。玄○
    ○這次幫伊拿的海洛因是跟誰拿的，伊不知道。附表五編號
    3部分，是伊請玄○○幫伊拿2, 000元的海洛因，記得玄○
    ○是在當天早上送到伊大興西路的住處。這次玄○○送來的
    海洛因跟誰拿的，伊不知道。附表五編號4部分，伊叫玄○
    ○拿海洛因給伊。這次玄○○沒有拿錢，一樣將海洛因送到
    伊大興西路的住處，時間是當天晚上。附表五編號5部分，
    伊有請玄○○去幫伊拿海洛因，兩張是指2,000元，應該是4
    月13日凌晨拿到伊大興西路住處。玄○○這次的海洛因跟誰
    拿的，伊不知道。附表五編號6部分，是伊叫玄○○幫伊拿
    安非他命，玄○○沒有拿錢，是請伊吃，不記得數量，是玄
    ○○拿過來一起吃，並沒有特定說拿多少給伊，數量就是一
    起施用的數量。附表五編號10是伊請玄○○送海洛因來，數
    量不清楚，應該是4月28日凌晨拿到伊大興西路住處給伊。
    又玄○○幫伊拿毒品，大部分都是先過來跟伊拿錢後，再去
    跟別人拿毒品，玄○○應該沒有賺取價差，因為每次毒品拿
    回來就一起施用完了，玄○○也有一起施用，是合資一起去
    買的等語明確（原審卷卷四第84至至88、101頁）。且細繹
    證人即同案被告陳弘德上開證詞，亦核與卷附被告玄○○所
    使用之門號0000000000、0000000000之監聽譯文內容吻合（
    第14180號偵查卷附件一第8、9、12、16、113、114頁）：
    附表五編號1之幫助施用第二級毒品部分：「（97年3月27
      日16時56分）陳弘德：我那個朋友有沒有叫你準備一些硬
      的來？玄○○：你朋友要拿硬的喔？陳弘德：對阿要一克
      阿。玄○○：去大興西路那裡再拿就好。陳弘德：你過來
      再講，你先拿過來啦。玄○○：裡面有一包一千的先試看
      看阿，不錯吃啦。」
    附表五編號2之幫助施用第一級毒品部分：「（97年3月29
      日22時29分）陳弘德：阿坤！我跟你說順便拿一兩張女生
      來有人要。玄○○：好的。」
    附表五編號3之幫助施用第一級毒品部分：「（97年4月8
      日3時59分）陳弘德：那你還有東西嗎？玄○○：有啊。
      陳弘德：我再快一點。玄○○：拿多少？陳弘德：拿八一
      撐到明天阿。玄○○：好啊。」
    附表五編號4之幫助施用第一級毒品部分：「（97年4月9
      日18時49分）陳弘德：找到人沒有？玄○○：都找過咧。
      陳弘德：那也沒辦法，先拿過來給我用一下。玄○○：好
      啦。」
    附表五編號5之幫助施用第一級毒品部分：「（97年4月12
      日22時42分）陳弘德：你人在哪？玄○○：在家裡。陳弘
      德：你有要出來嗎？玄○○：嗯。陳弘德：幫我傳（台語
      ，即準備）兩張。玄○○：好啊！我去找。陳弘德：傳好
      ！到我這邊來。玄○○：好。」
    附表五編號6之幫助施用第二級毒品部分：「（97年4月14
      日20時3分、97年4月15日00時03分）陳弘德：阿坤！帶硬
      的過來喔。玄○○：好啦！我在等阿華用好。陳弘德：趕
      快過來！等一下睡早沒人接電話。玄○○：好。陳弘德：
      阿坤！硬的弄一些回來。玄○○：硬的有！好。」
    附表五編號10之幫助施用第一級毒品部分：「（97年4月
      27 日23時32分）陳弘德：你那邊都沒有了嗎？男生。玄
      ○○：沒有。比較快的方法是去問看誰有。陳弘德：有啊
      ，我剛去問寶哥那。玄○○：一個是多少？陳弘德：一樣
      是兩種，四的跟五。玄○○：拿一個四千的，好不好？陳
      弘德：好啊。玄○○：現在過去你那邊再去拿。陳弘德：
      好。先拿一塊那個軟的來。玄○○：好。陳弘德：快點，
      馬上過來。」
    而上開對話中所提及之「硬的」、「男生」係指安非他命，
    「軟的」、「女生」則係指海洛因，亦據證人陳弘德於原審
    供證如上，並為本院辦理毒品案件經驗上習知吸毒者對於安
    非他命、海洛因之稱呼。再參以陳弘德於97年間因施用第一
    、二級毒品海洛因、甲基安非他命之犯行，經臺灣桃園地方
    法院於97年11月21日各判處有期徒刑七月、三月，並應定執
    行刑有期徒刑八月，有其本院被告前案紀錄表在卷可參，足
    見其確有施用第一、二級毒品之惡習。是由上述，堪認被告
    玄○○確有於附表五編號1至6、10所示之時間，先後受陳弘
    德之請託向某姓名年籍不詳之人取得如附表五編號1至6、10
    所示之第一級毒品或第二級毒品後，交付予被告陳弘德施用
    之幫助施用第一、二級毒品犯行，已可認定。
  2.又被告玄○○於警詢時供稱：伊於96年至97年所使用之行動
    電話號碼為0000000000、0000000000號，又伊0000000000號
    行動電話與Ｂ○○所使用之0000000000號行動電話於97年03
    月28日下午5時10分通訊監察譯文中稱「拿一個硬的」是伊
    要跟他借安非他命來自己施用等語（第15880號偵查卷第257
    、261頁），顯見被告玄○○明知「硬的」即安非他命之代
    號，至為灼明。且被告玄○○既為施用第二級毒品安非他命
    之人，其對俗稱「硬的」即代表「安非他命」之代號自當知
    悉，足認其於原審翻異前詞辯稱不知道「硬的」是什麼意思
    云云，顯屬事後避就之詞。另觀諸上開監聽譯文內容，證人
    陳弘德屢次要求被告玄○○取得海洛因及安非他命後送至其
    大興西路住所交付，倘若證人陳弘德請求被告玄○○幫其覓
    得毒品施用始終未果，衡情證人陳弘德當無一再打電話要求
    被告玄○○幫其購得毒品、並明確議價、數量及交付地點之
    理，且證人陳弘德於原審已就附表五所示各次交付毒品種類
    供證綦詳，足認被告玄○○及其辯護人上開辯詞，顯係臨罪
    圖卸之詞，要無足採。
  3.綜上所述，事證已明，被告玄○○於附表五編號1至6、10所
    示之時地幫助被告陳弘德覓得毒品後交付其施用之幫助施用
    第一級、第二級毒品犯行，均堪認定，均應依法論科。
二、被告丑○○部分：
    訊據被告丑○○對於上揭二次幫助施用第一級毒品之事實，
    迭於原審及本院供承不諱，並據證人即同案被告陳弘德於偵
    查中供證：伊有施用海洛因，並向Ｂ○○購買，伊若找不到
    Ｂ○○時，會與丑○○聯絡後，由丑○○向Ｂ○○拿毒品後
    交給伊，伊把錢交給丑○○，丑○○也知道所送之物為毒品
    等語（第14180號偵查卷卷二第33、34頁）；於原審供證：
    伊曾經請丑○○拿過海洛因給伊施用，附表六編號6部分，
    係伊請丑○○幫伊拿3,000元之海洛因送到伊大興西路之住
    處，這次有拿到，伊印象中，丑○○幫伊拿到海洛因的次數
    大約2至3次，總重量不知道，被告丑○○應該沒有賺價差，
    因為買回來大家就一起施用掉了等語（原審卷卷四第89、91
    頁、第99頁背面、第101頁背面）相符。另細繹卷附被告丑
    ○○所使用之0000000000、0000000000號行動電話與被告陳
    弘德之下列監聽譯文（第14180號偵查卷附件一第16、17、
    52、53頁），亦核與被告丑○○上開供述、證人即同案被告
    陳弘德上開證述被告丑○○交付予被告陳弘德施用毒品之細
    節、數量及過程相符一致：
    附表六編號1之幫助施用第一級毒品部分：「（97年4月24
      日晚間7時7分）丑○○：我載阿華過去一個地方我就過去
      。陳弘德：你拿到了沒？丑○○：拿到了，在我這啊。陳
      弘德：好，快點喔。丑○○：好。」
    附表六編號1之幫助施用第一級毒品部分：「（97年5月25
      日12時55分）丑○○：我等下跟阿鴻拿過去。陳弘德：因
      為我今天有做了。丑○○：之前五千加昨天那趟，昨天那
      趟怎麼算？陳弘德：隨便啦。丑○○：一千五啦，好不好
      ？陳弘德：好。丑○○：這樣六五，再加這個就九五啦。
      陳弘德：好。」
    而陳弘德確有施用第一級毒品之惡習，已如上述。是依上述
    ，堪認被告丑○○上開自白與事實相符。本件事證明確，被
    告丑○○（原判決誤載為被告玄○○）於附表六編號1、6所
    示之時地幫助被告陳弘德覓得毒品海洛因後交付其施用之幫
    助施用第一級毒品犯行，均堪認定，均應依法論科。
三、上訴人即被告Ｂ○○部分：
    訊據上訴人即被告Ｂ○○矢口否認有於上揭時地販賣第一級
    毒品予陳弘德之犯行，辯稱：伊未販賣及交付毒品予陳弘德
    ，又依據監聽譯文，附表六編號1、6係陳弘德跟丑○○二人
    在討論，渠等通話之後，並未向伊購買毒品云云。選任辯護
    人為被告Ｂ○○辯護意旨略以：證人陳弘德於原審已供證其
    係與被告Ｂ○○合資一起去向綽號大頭之人購買毒品，且監
    聽譯文僅能證明丑○○有無販賣毒品給陳弘德，不能證明Ｂ
    ○○有無販賣毒品給陳弘德云云。經查：
  (一)證人即同案被告陳弘德於偵查中供證：伊有施用海洛因，並
    向Ｂ○○購買，伊若找不到Ｂ○○時，會與丑○○聯絡後，
    由丑○○向Ｂ○○拿毒品後交給伊，伊把錢交給丑○○等語
    （第14180號偵查卷卷二第33、34頁）；復於原審供證：被
    告Ｂ○○有給過伊毒品。0000000000號電話是Ｂ○○的行動
    電話，97年3月24日下午4點33分，伊跟Ｂ○○說看能不能叫
    人再拿一個好的來，Ｂ○○回答說有啊，接回來了，伊跟Ｂ
    ○○說拿一份過來好不好，Ｂ○○就說價錢跟之前的一樣喔
    ，伊就說好，Ｂ○○說好叫人拿過去，這通監聽譯文是伊請
    Ｂ○○幫伊拿4,000元海洛因過來。97年4月6日凌晨1時54
    分伊跟Ｂ○○的通話內容是問Ｂ○○有沒有毒品海洛因，同
    日凌晨3時52分這通電話，八一是指數量價值約4,000元等語
    （原審卷卷四第29、37、39、40頁）。而證人即共同被告丑
    ○○於原審亦供證：伊有幫陳弘德向Ｂ○○拿過毒品，印象
    中兩、三次，附表六編號1之部分，伊有幫陳弘德向Ｂ○○
    拿海洛因，這一次價錢多少忘記了，是陳弘德與Ｂ○○先聯
    絡好，然後陳弘德將毒品的錢交給伊，伊再去幫陳弘德向Ｂ
    ○○拿海洛因，附表六編號6部分，是事先有講好，伊幫陳
    弘德墊錢去向Ｂ○○拿3,000元之海洛因等語（原審卷卷四
    第150至153頁）。再細繹證人即同案被告陳弘德所使用之00
    00000000號行動電話與被告Ｂ○○所使用之0000000000號行
    動電話於97年3月24日下午4時33分監聽譯文內容：「陳弘
    德：你那看能不能叫人再弄一個好的來？Ｂ○○：有啊，接
    回來了。陳弘德：拿一份過來好不好？Ｂ○○：價錢跟之前
    一樣喔。陳弘德：嗯。Ｂ○○：好，我叫人拿過去。」，
    於97年4月6日凌晨1時54分、3時52分、5時49分之監聽譯文
    內容：「陳弘德：阿華（即Ｂ○○）歹勢，今天沒做都沒得
    入。Ｂ○○：怎麼辦？陳弘德：明天應該可以了。先跟你講
    一下而已，要撐到明天。Ｂ○○：撐得住嗎？我手頭不知道
    有沒有剩八一，感覺撐不過。陳弘德：好啦，你撐得過再給
    我啦。Ｂ○○：嗯。陳弘德：阿華，有沒有辦法？Ｂ○○：
    應該有八一，吃洗的好嗎？陳弘德：我也不知，跟你拿習慣
    了。Ｂ○○：你都洗多少？陳弘德：1比1吧。Ｂ○○：有啦
    ，應該有八一。陳弘德：有辦法過來嗎？Ｂ○○：我想一下
    ，我等下叫人拿過去。Ｂ○○：等一下就拿過去了，我在處
    理。陳弘德：快一點耶」；及被告丑○○所使用之門號0000
    000000、0000000000號行動電話與被告陳弘德有下列之監聽
    譯文：「（97年4月24日）丑○○：我載阿華過去一個地方
    我就過去。陳弘德：你拿到了沒？丑○○：拿到了，在我這
    阿。陳弘德：好，快點喔。丑○○：好。（97年5月25日12
    時55分）丑○○：我等下跟阿鴻拿過去。陳弘德：因為我今
    天有做了。丑○○：之前五千加昨天那趟，昨天那趟怎麼算
    ？陳弘德：隨便啦。丑○○：一千五啦，好不好？陳弘德：
    好。丑○○：這樣六五，再加這個就九五啦。陳弘德：好。
    」之內容（第14180號偵查卷附件一第16、17、52、53頁）
    ，亦核與證人陳弘德、丑○○上開供證情節吻合。參以陳弘
    德確有施用第一級毒品之惡習，亦如前述。由上可見證人陳
    弘德證稱其於上揭時地向Ｂ○○購買毒品海洛因施用，其中
    並曾請丑○○幫忙拿取毒品，及丑○○證稱其有於附表六編
    號1、6所示之時地替陳弘德向被告Ｂ○○購得毒品等節，尚
    非無憑。
  (二)又被告Ｂ○○於警詢時供述：伊的毒品來源係跟綽號「大頭
    」之人購買，之後都是向「大頭」的小弟「小大頭」購買，
    「大頭」都是以毒品控制下游毒販，將毒品賣給下游毒販，
    再買給吸毒者，但是「大頭」都是讓下游毒販販賣後回帳，
    就是可以讓下游毒販欠債的方式購買毒品，等毒品賣完之後
    再回帳，「大頭」就是利用這個方式控制下游毒販。伊就是
    「大頭」的下游毒販等語（第18544號偵查卷宗第22、23、2
    4頁）屬實；其復於偵查中供承：「大頭」除了伊，還有其
    他的下線，「大頭」販毒的手法是將毒品賣給伊，伊如果要
    的量沒有那麼多，「大頭」也是會先把毒品給伊，伊就會變
    成欠「大頭」錢，所以就幫「大頭」賣毒品，賣毒品的錢再
    還給「大頭」，「大頭」就是用這種方式控制伊。陳弘德每
    次買海洛因的價格有時候3,000元，有時候是6,000元，海洛
    因四分之一是5,000元，3,000元的話，伊就分裝加一些葡萄
    糖，賣6,000元，賺取中間的價差等語（第18544號偵查卷宗
    第118、120頁）綦詳。則其於原審及本院翻異前詞，辯稱：
    伊未販賣毒品給陳弘德，只是純粹幫忙向「大頭」拿云云，
    亦與證人丑○○、陳弘德上開之證詞矛盾左異，是否可信，
    已啟疑竇。又證人陳弘德雖於原審供證：伊施用之海洛因係
    向朋友阿保拿的，伊與Ｂ○○知道對方都有吸食毒品，所以
    伊等都是各自出錢一起去買，及伊於97年3月24日下午4時33
    分，雖有打電話請Ｂ○○幫伊拿毒品海洛因過來，但後來Ｂ
    ○○並沒有請人拿過來，又伊於97年4月6日凌晨1時54分、
    凌晨3時52分，係打電話詢問Ｂ○○還有沒有毒品海洛因，
    他自己也有使用，沒有辦法給伊，伊跟他說如果可以的話，
    有剩的話再給伊，伊不記得這次有無拿到，Ｂ○○有時於電
    話中說會請別人送過來，但實際上都沒有送過來云云，惟證
    人陳弘德前開供證不僅與其於偵查中所述購毒品情節不符，
    亦與上揭監聽譯文內容相歧，況其於原審詰問時對於與被告
    合資購毒之對象先稱係「阿保」，後改稱係「大頭」，且如
    其施用之毒品係向友人阿保拿取的，顯見其有取得毒品來源
    之管道，為何另去電被告Ｂ○○詢問有無毒品海洛因，並央
    求被告Ｂ○○分贈部分毒品，顯有悖常情，足徵其於原審所
    供係與被告Ｂ○○合資購毒，及被告Ｂ○○未交付毒品予伊
    云云，均應屬事後刻意迴護被告之詞，自難採為有利於被告
    之證據。此外，再參以扣案之電子磅秤、包裝袋等物品，均
    足佐認被告Ｂ○○平素確有與人聯絡交易毒品之事實，益徵
    證人即同案被告陳弘德、丑○○之上開證詞衡非捏編，洵值
    信實。是堪認被告Ｂ○○於上揭時地販賣第一級毒品予陳弘
    德，均堪認定。
  (三)復本件雖因被告Ｂ○○否認有販賣海洛因與陳弘德之犯行，
    致無法查知其販賣海洛因之利得，惟按海洛因等毒品，本無
    一定之公定價格，是其各次買賣之價格，當亦各有差異，或
    隨供需雙方之資力、關係之深淺、需求之數量、貨源之充裕
    與否、販賣者對於資金之需求程度，以及政府查緝之態度，
    進而為各種不同之風險評估，而為機動性之調整，是其價格
    標準，自非一成不變，且販賣者從各種「價差」或「量差」
    或「純度」謀取利潤方式，亦有差異，然其所圖利益之非法
    販賣行為目的，則屬相同，並無二致。因之，販賣利得，除
    經被告坦承，或因帳冊記載致價量至臻明確外，確實難以究
    其原委。然按一般民眾之普遍認知，毒品價格非低、取得不
    易，且毒品交易向為政府查禁森嚴且重罰不寬貸，衡諸常情
    ，倘非有利可圖，殊無必要甘冒持有毒品遭查獲、重罰之極
    大風險，無端親送至交易處所，或於自身住處附近交易毒品
    之理。從而，舉凡有償交易，除確有反證足資認定係基於某
    種非圖利本意之關係外，通常尚難因無法查悉其買進、賣出
    之差價，而諉無營利之意思，或阻卻販賣犯行之追訴，致知
    過坦承者難辭重典，飾詞否認者反得逞僥倖，而失情理之平
    。經查，被告為智識正常之成年人，對於海洛因價格昂貴，
    取得不易，毒品交易為政府檢警機關嚴予取締之犯罪，法律
    並就此懸有重典處罰，當知之甚稔，而被告Ｂ○○苟非有利
    可圖，豈有擅冒罹於重典之風險而無端替證人即同案被告陳
    弘德向綽號「大頭」之人代為購買之動機，堪認被告Ｂ○○
    於偵查中供稱其購入毒品後，稀釋、分裝以賺取價差之供述
    ，自非無稽，益徵其主觀上有販賣牟利之營利意圖。被告Ｂ
    ○○及其辯護人上開所辯，核屬事後圖卸之詞，委難採信。
  (四)綜上所述，本件事證已臻明確，被告Ｂ○○於上揭時地分別
    販賣第一級毒品海洛因予陳弘德共四次之犯行，均堪以認定
    ，應依法論科。
、論罪及上訴駁回部分
一、核被告玄○○就附表一編號1至37之所為，均係犯刑法第339
    條第1項之詐欺取財罪；就附表五編號1至6、10所為，係犯
    刑法第30條第1項前段、毒品危害防制條例第10條第1項、第
    2項之幫助施用第一級、第二級毒品罪。公訴意旨雖認被告
    玄○○如附表五編號1至6、10所為，係犯毒品危害防制條例
    第4條第1項、第2項之販賣第一級、第二級毒品罪嫌等語。
    惟查證人陳弘德於警詢時證稱：伊都是向Ｂ○○購買毒品，
    玄○○未另向伊販毒等語（第14180號偵查卷卷二第54頁）
    ；於偵查中供證：伊找不到Ｂ○○時，也會打電話給玄○○
    ，請玄○○幫忙拿毒品過來等語（同上偵查卷第122頁）；
    及於原審供證：附表五編號1至6、10部分，是伊叫玄○○幫
    忙拿，海洛因、安非他命玄○○送來的海洛因跟誰拿的，伊
    不知道，伊叫玄○○幫伊拿安非他命，玄○○沒有拿錢，是
    請伊吃，不記得數量，是玄○○拿過來一起吃，並沒有特定
    說拿多少給伊，數量就是一起施用的數量，玄○○應該沒有
    賺取價差，因為每次毒品拿回來就一起施用完了，玄○○也
    有一起施用，是合資一起去買的等語（原審卷卷四第84至88
    、101頁）明確。另觀諸陳弘德為詐欺集團之首腦成員，被
    告玄○○擔任詐欺集團之車手，且渠等二人係就詐騙所得朋
    分花用，關係甚為密切等節，足見陳弘德證稱其以詐騙所得
    之金錢，託付被告玄○○外出購得第一級毒品海洛因、第二
    級毒品安非他命以供渠等二人共同施用等情，應堪認定，是
    被告玄○○所購入之第一級毒品海洛因、第二級毒品安非他
    命當屬陳弘德所有，或陳弘德與被告玄○○所共有，顯與將
    己有之毒品轉讓所有權與他人之情形迥異，而僅能認係幫助
    陳弘德取得可供施用之毒品，而該當於幫助施用第一級、第
    二級毒品之犯行，公訴人前開所認，尚有未合，惟起訴之社
    會基本事實相同，爰依法變更起訴法條。被告玄○○於幫助
    施用第一級毒品海洛因、第二級毒品安非他命前後持有海洛
    因、安非他命之低度行為，應分別為幫助施用第一級毒品海
    落因、第二級毒品安非他命之高度行為所吸收，均不另論罪
    。被告玄○○幫助陳弘德施用毒品罪部分，審酌其犯罪情節
    ，爰依刑法第30條第2項之規定減輕其刑。被告玄○○就附
    表一編號1至37所示之犯行，均與同案被告陳弘德、吳智裕
    、石慧傑、邱建庭及所屬之詐欺集團成員間，具有犯意聯絡
    及行為分擔，均應論以共同正犯。被告玄○○所犯上開各罪
    間，犯意均各別，行為均互殊，均應予分論併罰。另檢察官
    移送原審併案審理（97年度偵字第19562號）之犯罪事實，
    與附表一編號11之被告、犯罪時間、犯罪地點、被害人及帳
    戶同一，與原起訴之罪事實係屬同一案件，自應併予審理。
二、核被告丑○○就如附表六編號1、6所為，係犯刑法第30條第
    1項前段、毒品危害防制條例第10條第1項之幫助施用第一級
    毒品罪。公訴意旨雖認被告丑○○如附表六編號1、6所為，
    係犯毒品危害防制條例第4條第1項之販賣第一級毒品罪嫌，
    惟查證人陳弘德於警詢時證稱：伊都是向Ｂ○○購買毒品，
    丑○○未另向伊販毒等語（第14180號偵查卷卷二第54頁）
    ；於偵查中供證：伊找不到Ｂ○○時，也會打電話給丑○○
    ，請丑○○幫忙拿毒品過來等語（同上偵查卷第122頁）；
    及於原審供證：伊曾經叫丑○○拿過海洛因給伊施用，附表
    六編號6部分，是伊請丑○○幫伊拿3,000元之海洛因送到伊
    大興西路之住處，這次有拿到，伊印象中，丑○○幫伊拿到
    海洛因的次數大約2至3次，總重量不知道，丑○○應該沒有
    賺價差，因為買回來大家就一起施用掉了等語（原審卷卷四
    第89、91、第99頁背面、第101頁背面）明確。另觀諸陳弘
    德為詐欺集團之首腦，以其詐騙所得購毒供其施用，而被告
    丑○○亦提供其所有之帳戶幫助被告陳弘德進行詐騙，衡渠
    等二人共居一屋一同施用毒品，關係甚為密切，足見陳弘德
    證稱其以詐騙所得之金錢，託付被告丑○○外出購得第一級
    毒品海洛因以供渠等二人共同施用等情，應可認定，是被告
    丑○○所購入之第一級毒品海洛因當屬陳弘德所有，顯與將
    己有之毒品轉讓所有權與他人之情形迥異，而僅能認係幫助
    被告陳弘德取得可供施用之毒品，而該當於幫助施用第一級
    毒品之犯行，公訴人前開所認，容有未合，惟起訴之社會基
    本事實相同，爰依法變更起訴法條。被告丑○○於幫助施用
    第一級毒品海洛因前後持有海洛因之低度行為，應分別為幫
    助施用第一級毒品海落因之高度行為所吸收，均不另論罪。
    被告丑○○幫助陳弘德施用毒品罪部分，審酌其犯罪情節，
    爰依刑法第30條第2項之規定減輕其刑。又被告丑○○所犯
    上開二次幫助施用第一級毒品罪，犯意各別，行為互殊，應
    分論併罰。
三、被告Ｂ○○行為後法律有變更者，適用行為時之法律，但行
    為後之法律有利於行為人者，適用最有利於行為人之法律，
    刑法第2條第1項定有明文。而行為後法律有變更者，依刑法
    第2條第1項之規定為新舊法之比較時，應就罪刑有關之一切
    情形，比較其全部結果，而為整體之適用新法或舊法，不能
    割裂而分別適用有利益之條文（最高法院95年度台上字第
    6483號裁判參照）。本件被告行為後，毒品危害防制條例已
    於98年5月20日修正公布第4條、第11條、第11條之1、第17
    條、第25條，並自公布後6個月即98年11月20日生效施行（
    98年6月25日臺灣高等法院暨所屬法院因應新修正毒品危害
    防制條例施行法律問題研討會會議結論參考，原審誤認係自
    98年5月22日生效），其中被告行為時之毒品危害防制條例
    第4條第1項規定為：「製造、運輸、販賣第一級毒品者，處
    死刑或無期徒刑；處無期徒刑者，得併科新臺幣1千萬元以
    下罰金。」，修正後規定則為：「製造、運輸、販賣第一級
    毒品者，處死刑或無期徒刑；處無期徒刑者，得併科新臺幣
    2千萬元以下罰金。」。經比較新舊法律規定，新法並未有
    利於行為人，自應適用行為時即修正前毒品危害防制條例之
    相關規定。核被告Ｂ○○所為，均係犯修正前毒品危害防制
    條例第4條第1項之販賣第一級毒品罪（四罪）。被告持有海
    洛因之低度行為，為販賣第一級毒品之高度行為所吸收，不
    另論罪。又被告所為四次販賣第一級毒品海洛因行為，犯意
    各別，行為互殊，應予分論併罰。
四、原審就被告玄○○部分及被告丑○○所犯幫助施用第一級毒
    品部分（另丑○○所犯幫助詐欺取財部分，因未據檢察官及
    被告上訴，已確定），暨被告Ｂ○○所犯販賣第一級毒品部
    分（另其所犯轉讓禁藥部分，業經被告於本院撤回上訴而確
    定），認渠等罪證明確，並以被告Ｂ○○販賣第一級毒品海
    洛因，然數量均微，獲利非豐，認屬情輕法重，堪予憫恕，
    雖宣告法定最低度之無期徒刑，猶嫌過重，依刑法第59條規
    定減輕其刑，因而適用刑事訴訟法第300條，修正前毒品危
    害防制條例第4條第1項、第10條第1項、第2項，刑法第11條
    、第2條第1項前段、第28條、第30條第1項、第2項、第339
    條第1項、第59條等規定，並分別審酌被告三人均明知毒品
    對人體有莫大之戕害，被告玄○○、丑○○竟幫助他人施用
    ，被告Ｂ○○販售牟利，嚴重危害國民身體健康及社會風氣
    甚鉅，且被告玄○○正值壯年，身強體壯，竟不思循正當途
    徑工作以換取金錢，竟參與詐欺集團組織，共同詐騙他人財
    物，受騙人數甚多，被害人所受損害之金額共計高達數百萬
    元不等，嚴重危害交易秩序與社會治安，惡性非輕，及兼衡
    被告等之犯罪動機、犯罪手段、犯罪情節暨犯後態度等一切
    情狀，就被告玄○○所犯詐欺取罪共37罪，各量處如附表一
    所示之刑，所犯幫助施用第一級毒品罪共5罪，各量處有期
    徒刑八月，所犯幫助施用第二級毒品罪共2罪，各量處有期
    徒刑三月，並定應執行有期徒刑六年六月，就被告丑○○所
    犯幫助施用第一級毒品罪共2罪，各量處有期徒刑六月（漏
    未諭知易科罰金之折算標準），並與未上訴之幫助詐欺罪所
    處之徒刑部分，定應執行有期徒刑一年二月，及諭知易科罰
    金之折算標準，及就被告Ｂ○○所犯販賣第一級毒品罪共4
    罪，各量處有期徒刑十六年，復以扣案如附表三所示之物，
    均係共犯陳弘德等人所有供詐騙所用之物，於被告玄○○所
    犯詐欺罪項下宣告沒收之，及扣案之電子磅秤1臺及包裝袋1
    包，均係被告Ｂ○○所有，且係預備供其分裝毒品所用之物
    ，依刑法第38條第1項第2款規定諭知沒收，暨被告Ｂ○○販
    賣第一級毒品海洛因4次之所得共計11,000元（各為：3,000
    元、4,000元、4,000元、另一次不詳），為被告本件犯罪所
    得之財物，依毒品危害防制條例第19條第1項規定宣告沒收
    ，如全部或一部不能沒收時，以其財產抵償之（因其犯罪所
    得為金錢，故尚無同條項所定追徵其價額之問題），核無不
    合。
五、公訴人上訴意旨雖以：(一)證人陳弘德於97年7月30日警詢及
    97 年8月7日偵訊均供稱其與Ｂ○○連絡買毒之後，有時是
    Ｂ○○送來，有時是玄○○及丑○○送至我家等語（第1418
    0號偵查卷卷二第33、34、55至55頁），並於原審97年11月
    14日準備程序供稱：「我打電話找不到Ｂ○○時，才會打電
    話找丑○○及玄○○拿毒品，而打電話找Ｂ○○後，Ｂ○○
    會叫玄○○拿毒品給我。」足證被告Ｂ○○與陳弘德於毒品
    交易合致後，由Ｂ○○販入毒品後交予玄○○及丑○○分擔
    交付毒品於陳弘德之行為。雖證人陳弘德於原審98年4月6日
    審理時又改稱：「...後來欠Ｂ○○錢，所以我不好意思開
    口，說要一起拿，所以才轉向玄○○或丑○○拿毒品」、「
    （所謂拿是何意？）我請他們幫我去跟藥頭買。」等語，然
    販賣、轉讓海洛因、安非他命為政府嚴加查緝之犯罪行為，
    係屬毒品危害防制條例科以重刑之罪，非可公然為之，且有
    其獨特之販售通路及管道，復無公定價格，容易增減分裝之
    份量，而每次買賣之價量，可能隨時依雙方關係深淺、資力
    、需求量及對行情之認知、來源是否充裕、查緝鬆嚴、購買
    者被查獲時供述購買對象之可能風險評估等，而異其標準，
    非可一概而論，觀諸被告玄○○、丑○○苟非有利可圖，豈
    有擅冒罹於重典之風險而無端替證人陳弘德，向藥頭代為購
    買之動機。衡被告丑○○及玄○○與被告陳弘德非屬至親，
    更非摯友，渠等並無可能僅基於幫助證人陳弘德施用毒品，
    甘冒被查緝風險，無償幫陳弘德購買毒品「多次」，是被告
    玄○○、丑○○分擔Ｂ○○販毒之交貨行為，豈能謂無參與
    實施販毒之構成要件，又怎能以該證人陳弘德嗣後翻異前詞
    改稱幫忙拿或合資等主觀維護被告之詞，認定被告玄○○、
    丑○○僅是該證人陳弘德施用毒品之幫助買毒之角色，與被
    告Ｂ○○無何犯意聯絡，僅論以幫助施用毒品，而非共同販
    賣毒品，原審未綜觀被告行徑，依一般論理法則及經驗法則
    加以研判，反變更起訴法條輕論被告玄○○、丑○○幫助施
    用之罪刑，實有未洽。至被告玄○○雖否認交付陳弘德任何
    毒品，然查前開證人陳弘德證述及附表五所示通訊監察譯，
    足徵被告玄○○交付毒品予陳弘德之事實，次查附表五編號
    3譯文「A：阿坤你有幫我拿東西嗎?、B：阿華又沒起來」、
    編號6譯文「A：阿坤！帶硬的過來喔、B：好啦！我在等阿
    華好」、編號7：「B：要等阿華回來才有！這邊都沒有了！
    A：好啦」、編號8：「A：叫你先弄你的啦！B：什麼東西？
    女生哦？A：對啊。B：看阿華有沒有」等，B（指通話人為
    玄○○）一再提到「阿華」，參以證人陳弘德前開表示Ｂ○
    ○會叫玄○○送毒品之證述，即可知譯文中「阿華」即是被
    告Ｂ○○，細研譯文之文意，陳弘德向玄○○要約買毒品時
    ，玄○○多次須先問過Ｂ○○（即「阿華」）有無毒品，可
    見玄○○交付與證人陳弘德之毒品來源為Ｂ○○，Ｂ○○與
    玄○○有共同販賣毒品予陳弘德之犯意聯絡，應堪認定。(二)
    原審判處被告Ｂ○○販賣毒品部分，均依刑法第59條規定予
    以酌量減輕其刑為，定應執行有期徒刑23年，固非無見，惟
    「刑法上之酌量減輕，必於犯罪之情狀可憫恕時，始得為之
    ，為刑法第59條所明定，至犯罪情節輕微僅可為法定刑內從
    輕科刑之標準，不得据為酌量減輕之理由，原判決既未認定
    上訴人之犯罪情狀有何可憫恕之處，僅謂情節尚輕，輒依刑
    法第59條酌減本刑，其援引法令，自屬失當。」又「刑法第
    59條之酌量減輕其刑，但必須犯罪另有特殊之原因與環境等
    等，在客觀上足以引起一般同情，認為遽予宣告法定低度刑
    ，猶嫌過重者，始有該法條之適用。」最高法院28年上字第
    1064號、45年台上字第1165號判例可資參酌。本件被告Ｂ○
    ○認定有罪部分，共7罪之多，參其通聯譯文，談論交易毒
    品之次數頻繁，又有共犯玄○○、丑○○共同為之情形，豈
    非販毒集團，怎有情堪憫恕之處，且毒品危害防制條例第4
    條第1項之罪名，其法定刑為死刑或無期徒刑，可見立法者
    本意即認此等犯行惡性重大，應予嚴懲，是以訂立最輕本刑
    無期徒刑之量刑下限，被告販賣毒品之次數非偶爾一兩次，
    乃有營利目的持續提供毒品予他人，是其犯行已嚴重戕害他
    人身心及危害社會治安，情節重大，自應予嚴懲以資警惕，
    不得據為酌量減輕其刑，原審依刑法第59條規定酌量減輕其
    刑，揆諸上開判例，其判決顯然違法等語。惟按以營利之意
    圖交付毒品，而收取對價之行為，觸犯販賣毒品罪；苟非基
    於營利之意圖，而以原價或低於原價有償轉讓毒品與他人，
    僅得以轉讓毒品罪論處；若無營利之意圖，僅基於幫助施用
    毒品者取得供施用毒品之目的，而出面代購，或共同合資購
    買並分攤價金及分受毒品，則為施用毒品罪之幫助犯，三者
    行為互殊，且異其處罰（最高法院95年度台上字第6888號判
    決意旨參照）。經查證人陳弘德於警詢及偵查中均供證：其
    係向被告Ｂ○○購買毒品等語，已如前述，又陳弘德為詐欺
    集團之首腦成員，被告玄○○擔任詐欺集團之車手，且渠等
    二人係就詐騙所得朋分花用，而被告丑○○亦提供其所有之
    帳戶幫助被告陳弘德進行詐騙，衡渠等二人共居一屋一同施
    用毒品，渠等關係甚為密切，且依陳弘德供證其以詐騙所得
    之金錢，託付被告玄○○或丑○○外出購得海洛因或安非他
    命後，有共同施用之情，故被告玄○○交付毒品予陳弘德之
    行為，僅能認係幫助陳弘德取得可供施用之毒品，而該當於
    幫助施用第一級、第二級毒品之犯行，而被告丑○○依陳弘
    德之託，向被告Ｂ○○拿取海洛因後交付陳弘德之行為，亦
    僅能認係該當幫助被告陳弘德施用第一級毒品之犯行。公訴
    人就被告玄○○、丑○○與販毒者究有何共同販賣之營利犯
    意聯絡乙節，並未提出相當之事證證明，而上開通訊監聽譯
    文僅能證明被告玄○○、丑○○各有出面代陳弘德購買毒品
    之行為，尚難認渠等二人有從中牟利之營利意圖，是公訴人
    被告二人分別有共同販賣第一級毒品、第二級毒品犯行，自
    有未當。又本件原判決就被告Ｂ○○酌量減輕其刑部分，業
    已於理由欄內敘明被告固基於牟利之意圖，惟其販賣海洛因
    之數量與其他販毒集團大量販賣毒品並可獲得厚利之情形比
    較，所生危害相對輕微，是倘不論其情節輕重，而一律論處
    本罪之法定本刑「死刑」、「無期徒刑」，則猶嫌過重，並
    有傷人民對法律之情感，即就全部犯罪情節觀之，猶屬法重
    而情輕等等予以審認，爰依刑法第59條規定，予以酌量減輕
    其刑，在客觀上並無明顯濫權之情形，自難謂有何不當之處
    。至公訴人援引監聽譯文，以被告Ｂ○○於電話中談論交易
    毒品之次數頻繁，認其乃販毒集團云云，惟被告Ｂ○○於上
    開通聯中之通話對象及目的究為何，均未據公訴人舉證證明
    ，是尚難僅以前揭監聽譯文遽認各該次通話之對方係欲向被
    告Ｂ○○購買毒品之人。況被告玄○○、丑○○亦無與被告
    Ｂ○○共同販賣毒品之情，已如上述，故並無證據足資證明
    被告Ｂ○○係屬公訴人所指販毒集團。公訴人猶執前詞指摘
    原判決此部分不當，及被告玄○○、Ｂ○○上訴否認犯行，
    均為無理由，應予駁回。
肆、撤銷改判無罪暨原判決即無罪部分
一、公訴意旨略以：(一)被告玄○○與同案被告陳弘德（綽號瘋狗
    ）、吳智裕（綽號黑馬、小馬、馬哥）、石慧傑（綽號小楊
    、小傑）、邱建庭（綽號阿庭）、鄭青泰（綽號阿泰）與在
    大陸地區某真實姓名、年籍不詳，綽號「順董」之成年男子
    ，合組詐騙集團，共同基於意圖為自己不法所有之犯意聯絡
    ，自96年年中某日起，由吳智裕、石慧傑先後綜理該集團人
    頭帳戶收購及財務稽核，被告、陳弘德及邱建庭則組成提領
    贓款之車手集團並搜購人頭帳戶，鄭青泰則負責購買人頭帳
    戶。其等分工方式為：「順董」在大陸地區裝置電信設備，
    由某姓名年籍不詳之集團成員隨機撥打電話予臺灣地區之不
    特定民眾，以附表二（原判決誤載為附表一）所示之方式傳
    達不實之訊息，致接受訊息之人誤信為真，與之連繫、對話
    ，並要求對方至附近金融機構之自動櫃員機，按其指示操作
    或將交易金額匯入指定帳戶內；而陳弘德則依「順董」之指
    示，聯絡何時開工，人頭帳簿之帳號、數量、領取，詐騙贓
    款之領取等事項，或由吳智裕、石慧傑、陳弘德等就人頭帳
    簿、詐騙贓款領取事項互為連絡，以確認人頭帳簿堪用與否
    並核對詐騙所得，回報大陸地區「順董」知悉，被告、陳弘
    德、邱建庭並於附表二所示之時地，前往金融機構自動櫃員
    機領取詐騙所得款項，除留存提領金額之6%至8%作為被告、
    陳弘德及邱建庭等車手集團成員之報酬外，陳弘德並將餘款
    依「順董」之指示，與吳智裕、石慧傑計算後交付渠等2人
    ，或另依其指示匯入地下匯兌管道而使贓款流入大陸地區，
    吳智裕、石慧傑則取得車手集團所提領詐騙金額之2%做為報
    酬。此外，被告、邱建庭、鄭青泰另於購買人頭帳戶後，依
    該金融帳戶每日提領金額高低，以每本10,000元、8,000元
    之價格賣予陳弘德後，由陳弘德再以每本13,000元、10,000
    元之價格賣予吳智裕、石慧傑，另由吳智裕、石慧傑以每本
    16,000元、13,000元之價格出售予「順董」，其等收購之人
    頭帳戶供陳弘德等人留存使用外，吳智裕另依「順董」之指
    示，在自由時報告刊載分類廣告，內容為「廣告商曾思瀅、
    電話00-0000000、收購郵銀簿」之訊息，並將其先後在台北
    縣、桃園縣等地買入之存摺、提款卡、密碼等資料裝入信封
    後，以上開價格出售予「順董」後，再依包裹指定之方式，
    持往桃園南崁空軍一號車站，以「艾美特通訊」之名義，寄
    往五股站，吳智裕並將該空軍一號之車號、司機電話等聯絡
    方式，以電話通知「順董」，再由「順董」指示某姓名年籍
    不詳之成年男子領取。其間，鄭青泰另將其所申辦之渣打國
    際商業銀行永安分行0000 0000000等3本存摺，以每本8,000
    元之價格出售予邱建庭、依序轉賣予陳弘德、吳智裕、「順
    董」，以此方式詐騙不特定人，致附表二所示之人陷於錯誤
    ，匯款至附表二所示之帳戶。(二)又被告玄○○明知陳弘德以
    其所持用之行動電話，撥打如附表五編號7、8、9、11之行
    動電話之通話內容，係為購買毒品，竟與Ｂ○○共同基於販
    賣毒品之犯意，於附表五編號7、8、9、11所示之時、地，
    由被告玄○○以海洛因每小包4,000元至8,000元、安非他命
    每小包1,000元至2,000元之價格販賣予陳弘德，再由陳弘德
    交付款項予被告玄○○後，轉交Ｂ○○。(三)被告丑○○明知
    陳弘德以其所持用之行動電話，撥打其等如附表六編號2至5
    、7至10之行動電話之通話內容，係為購買毒品，竟與Ｂ○
    ○共同基於販賣毒品之犯意，於附表六編號2至5、7至10所
    示之時、地，由被告丑○○以海洛因每小包4,000元至5,000
    元、安非他命每小包1,000元至2,000元之價格販賣予陳弘德
    ，再由陳弘德交付款項予被告丑○○後，轉交Ｂ○○。(四)被
    告Ｂ○○明知海洛因、安非他命係毒品危害防制條例第2條
    第2項第1款、第2款規定列管之第一級、第二級毒品，未經
    許可不得擅自持有、販賣，竟基於販賣第一級毒品海洛因及
    第二級毒品安非他命之犯意：明知陳弘德以其所持用之行
    動電話，撥打如附表五編號1至11（即起訴書附表二編號1至
    12，此乃原判決將起訴書附表二編號7部分移列至判決附表
    五編號6內，其後序號則往前編列之故）、附表六編號2至5
    、7至10之行動電話之通話內容，係為購買毒品，竟與被告
    玄○○、丑○○共同基於販賣毒品之犯意，於附表五編號1
    至11、附表六編號2至5、7至10所示之時、地，由被告玄○
    ○、丑○○以海洛因每小包4,000元至5,000元、安非他命每
    小包1,000元至2,000元之價格販賣予陳弘德，再由陳弘德交
    付款項予被告玄○○後，轉交被告Ｂ○○。復於96年10月
    間某日至97年6月17日間，分別在桃園縣桃園市○○○街竹
    城建設公寓內、桃園市○○○街及大興西路上某不詳地點等
    地，以每公克4,500元價格，多次販賣第二級毒品安非他命
    販賣予丑○○。因認被告玄○○就附表二編號1至18亦均涉
    犯刑法第339條第1項之詐欺取財罪嫌；就附表五編號7、8、
    9、11部分另涉有共同販賣第一級毒品、販賣第二級毒品罪
    嫌，被告丑○○就附表六編號至5、7至10涉有共同販賣第一
    級毒品、販賣第二級毒品罪嫌，及被告Ｂ○○就上開、
    部分各涉有共同販賣第一級毒品、販賣第二級毒品罪嫌等語
    。
二、按犯罪事實應依證據認定之，無證據不得認定犯罪事實；不
    能證明被告犯罪者，應諭知無罪之判決；刑事訴訟法第154
    條第2項、第301條第1項定有明文。又事實之認定，應憑證
    據，如未能發現相當證據，或證據不足以證明，自不能以推
    測或擬制之方法，為裁判基礎，最高法院40年台上字第86號
    判例參照。且刑事訴訟上證明之資料，無論其為直接或間接
    證據，均須達於通常一般之人均不致有所懷疑，而得確信其
    為真實之程度，始得據為有罪之認定，若有關於被告是否犯
    罪之證明未能達此程度，而有合理懷疑之存在，致使無從形
    成有罪之確信，根據「罪證有疑，利於被告」之證據法則，
    即不得遽為不利被告之認定，最高法院76年度台上字第4986
    號判例參照。次按施用毒品者所稱其向某人買受毒品之指證
    ，不得作為有罪之唯一證據，仍須調查其他必要之證據，以
    察其是否與事實相符，為最高法院歷年來之見解，良以毒品
    買受者之指證，其憑信性於通常一般人已有所懷疑，尚難確
    信其為真實。況依毒品危害防制條例第17條之規定，其供出
    毒品來源而破獲者，復得減輕其刑，則其指證之真實性猶有
    疑慮，是施用毒品者之指證，其真實性有待其他必要證據加
    以補強。茲所謂必要之補強證據，固以不證明販賣毒品犯罪
    構成要件之全部事實為必要，但以與施用者之指證具有相當
    之關聯性為前提，其經與施用者之指證綜合判斷，已達於通
    常一般人均不致有所懷疑，而得確信施用者之指證為真實者
    ，始得為有罪之認定，此為無罪推定原則之必然推演，最高
    法院93年度台上字第6750號判決要旨參照。
三、被告玄○○部分
  (一)公訴人認被告玄○○所涉附表二編號1至18之犯行，均係與
    同案被告陳弘德所屬詐騙集團間具有犯意聯絡及行為分擔，
    即應就被告陳弘德所屬詐騙集團成員所實施之行為負其全部
    責任云云。然查：
  1.被告玄○○於原審供述：伊係97年2月間某日加入陳弘德所
    屬詐欺集團，然於97年5月間因觀察勒戒所以離開等語（原
    審卷卷四第229頁），而被告玄○○於97 年間因施用毒品案
    件經原審於97年4月11日以97年度毒聲字331號裁定令入勒戒
    處所觀察勒戒，其於97年5月12日入所，97年7月3日因無繼
    續施用傾向出所，有本院被告前案紀錄表1份在卷可佐，堪
    認屬實，是認被告玄○○上開辯解，應屬合理而可採，亦即
    被告玄○○係自97年5月12日後因入勒戒處所觀察勒戒而脫
    離陳弘德所屬詐騙集團，自難認被告玄○○在97年5月12日
    後有與被告陳弘德或該詐騙集團成員間，具有詐欺取財之犯
    意聯絡與行為分擔。
  2.公訴人上訴意旨雖以：被告玄○○在入勒戒處所前，已與陳
    弘德、吳智裕、石慧傑、邱建庭及在大陸地區姓名年籍均不
    詳綽號「順董」之成年男子，合組詐騙集團，被告與其他共
    犯間有詐欺之犯意聯絡，且由玄○○係負責組成提領贓款之
    車手集團並「收購」人頭帳戶，此為原審所認定之事實，雖
    原審判決附表二編號1至18所示犯罪時間均係於97年5月12日
    以後，惟此部分犯罪時間乃依據被害人受騙後之匯款時間所
    認定，蓋衡諸常情，詐騙集團以詐術使被害人匯款之前，必
    先收購人頭帳戶，以確保提領所詐取之金額，是在原審判決
    附表二編號1至18號所示被害人匯款時間之前，被告玄○○
    應先共同參與收購人頭帳戶之行為，被告於審理時亦未曾否
    認參與原審判決附表二編號1至18之人頭帳戶收購，縱使被
    告玄○○於收購人頭帳戶之後脫離詐騙集團為實，並不影響
    其在入勒戒所前有參與附表二編號1至18號所示詐欺犯罪之
    收購帳戶行為，即無法阻卻被告對此部分詐欺與其他共犯有
    犯意聯絡及行為分擔之不法，是原審僅因被告自97年5月12
    日後因入勒戒處所觀察勒戒而脫離陳弘德所屬詐騙集團，逕
    認被告玄○○無此部分行為分擔，恐嫌率斷，認事用法難謂
    妥當。又原審判決已認定被告玄○○參與附表一所示之罪並
    為有罪判決，何以被告玄○○無罪部分之公訴略以部分仍記
    載附表一所示之犯罪事實，而於無罪理由中始述明為附表二
    編號1至18所示之犯罪事實部分無罪，事實與理由顯有不符
    之處等語。惟按共同正犯間，對其他共同正犯在犯意聯絡範
    圍內所實行之行為，固應同負全部責任，然若其他共同正犯
    所實行之行為，已踰越犯意聯絡範圍，就此軼出部分，即難
    令負共同正犯之責。而行為人於實行犯罪之初，主觀上縱與
    其他行為人間有犯意聯絡，但於經司法警察（官）、檢察事
    務官或檢察官查獲之際，對爾後是否遭法院羈押而得否依其
    原有犯意賡續實行犯罪，因已失其自主性而無從預知，是其
    主觀上之犯意及客觀上之犯罪行為，俱因遭查獲而中斷，縱
    依事後之客觀情況，行為人仍得再度實行犯罪，亦難謂與查
    獲前之犯罪行為係出於同一犯意；且犯行既遭查獲，依社會
    通念，亦期其因此自我檢束不再犯罪，乃竟重蹈前非，自應
    認係另行起意。故與其他共同正犯間原有之犯意聯絡及行為
    分擔，除得證明係另有藉由其他共同正犯實行犯罪而繼續彼
    等原有犯意聯絡之意思外，原則上俱因被查獲致其犯意中斷
    而告中止（最高法院97年度台上字第244號判決要旨參照）
    。查被告玄○○於97年5月12日至同年7月3日間，因施用毒
    品案件，入勒戒處所執行觀察勒戒處分，已如上述。而觀諸
    現今電話詐騙手法，恆以密集的通話對被害人施用詐術，且
    催促被害人務必於當日匯款，以避免被害人有查證之機會而
    識破渠等詐騙技倆，是以附表二之被害人概於被詐騙當日即
    匯款至同案被告陳弘德等人所指定附表二所示之人頭帳戶，
    業據證人即被害人Ｅ○○、午○○等人於警詢時供證明確（
    第14180號偵查卷卷一第88頁以下），故附表二之詐騙時間
    堪認均在被告玄○○前開入所執行觀察勒戒處分之後。又被
    告玄○○既已因執行觀察勒戒處分，而身體自由遭拘束，應
    已失其自主性，且公訴人並未提出其他證據證明被告玄○○
    於上開執行期間，仍與同案被告陳弘德等人續有犯意聯絡之
    行為，自難僅以被告玄○○於入所執行前有參與附表二之收
    購人頭帳戶之行為，而遽認被告有依其原有犯意賡續實行犯
    罪。是於被告玄○○主觀上之犯意及客觀上之犯罪行為，堪
    認俱因其入所執行觀察勒戒處分而中斷。此外，復查無其他
    積極證據足資證明被告玄○○有公訴意旨所指如附表二編號
    1至18之犯行，是其此部分之犯罪，自屬不能證明。至原審
    判決雖就被告玄○○此無罪部分之公訴略以部分仍記載附表
    一所示之犯罪事實，惟原審既已於無罪之理由內詳敘係就被
    告玄○○被訴附表二部分，認此部分不能證明被告犯罪，是
    前開「附表一」之記載，顯屬誤繕，併此敘明。
  (二)又公訴人認被告玄○○所涉附表五編號7、8、9、11之犯行
    ，無非係以證人即同案被告陳弘德之供述及監聽譯文為據。
    惟訊之被告玄○○堅決否認有何如附表五編號7、8、9、11
    所示之販賣第一級、第二級毒品之犯行，辯稱：其未替被告
    Ｂ○○交付毒品予陳弘德等語。經查：
  1.證人陳弘德於原審供證：附表五編號7之監聽譯文內容，伊
    不知道在講什麼，也不知道是否在講毒品，而附表五編號8
    之監聽譯文內容，是伊叫玄○○幫伊找海洛因，這次沒有拿
    到，附表五編號9之監聽譯文內容是伊叫玄○○幫伊收購人
    頭帳戶，是說存摺之事，與毒品無關，附表五編號11之監聽
    譯文內容，是伊叫玄○○去買安非他命，玄○○跟某個女孩
    子問，這次沒有買，只是去議價，伊並不清楚被告玄○○幫
    伊拿的毒品是跟誰拿的等語（原審卷卷四第87、88、270頁
    ）。證人即同案被告Ｂ○○於原審亦供證：伊並無與被告玄
    ○○共同販賣毒品與被告陳弘德，監聽譯文裡面是被告玄○
    ○與陳弘德之間的對話，伊並不清楚等語（原審卷卷四第
    273頁、第275頁背面至第276頁）明確。另佐以卷附如附表
    五編號7、8、9、11所示之監聽譯文：「（97年4月15日晚間
    9時39分）：玄○○：要等阿華回來才有！這邊都沒有了。
    陳弘德：好啦。」、「（97年4月25日晚間11時13分）：陳
    弘德：阿坤你在哪？玄○○：桃園。怎樣？陳弘德：叫你先
    弄你的啦。玄○○：什麼東西？女生喔？陳弘德：對啊。玄
    ○○：看阿華有沒有。陳弘德：我還在等十二點。一直都等
    沒有。」、「（97年4月26日中午12時12分）：陳弘德：如
    果他們等下有拿本子過來，再給他們一張的，你準備一下。
    玄○○：好。」、「（97 年5月1日凌晨0時45分）：陳弘德
    ：81，145啦，一克3,500 啦。81多重？4025喔？陳弘德：
    14,500到15,000啦。玄○○：好拿嗎？陳弘德：等他們老大
    回來就好拿了。玄○○：好，看什麼情形馬上跟你說。」等
    語（第14180號偵查卷附件一第114頁、第17頁、第19頁至第
    20頁），細繹上開監聽譯文內容，均無涉及毒品交易內容，
    亦未就交付毒品買賣為議價，亦無洽談交付毒品之地點，則
    被告玄○○於附表五編號7、8、9、11所示之時間地點，是
    否有與被告Ｂ○○共同販賣毒品予被告陳弘德，容非無疑，
    益徵證人即同案被告陳弘德、Ｂ○○上開證述，尚非無憑。
    被告玄○○辯稱其無如附表五編號7、8、9、11所示之販賣
    第一級、第二級毒品予被告陳弘德等語，自非全無可信。
  2.公訴人上訴意旨略以：依前開證人陳弘德於偵審中之供證及
    原審判決附表五所示通訊監察譯文，足徵被告玄○○交付毒
    品予陳弘德之事實，且附表五編號7：「B：要等阿華回來才
    有！這邊都沒有了！A：好啦」、編號8：「A：叫你先弄你
    的啦！B：什麼東西？女生哦？A：對啊。B：看阿華有沒有
    」等，B（指通話人為玄○○）一再提到「阿華」，參以證
    人陳弘德前開表示Ｂ○○會叫玄○○送毒品之證述，即可知
    譯文中「阿華」即是被告Ｂ○○，細研譯文之文意，陳弘德
    向玄○○要約買毒品時，玄○○多次須先問過Ｂ○○（即「
    阿華」）有無毒品，可見玄○○交付與證人陳弘德之毒品來
    源為Ｂ○○，Ｂ○○與玄○○有共同販賣毒品予陳弘德之犯
    意聯絡等語。惟公訴人就被告玄○○與被告Ｂ○○究有何共
    同販賣之營利犯意聯絡乙節，並未提出相當之事證證明，且
    上開監聽譯文內容，均無涉及毒品交易內容，亦未就交付毒
    品買賣為議價，亦無洽談交付毒品之地點，均如上述。故公
    訴人暨未能提出其他證據可資證明被告玄○○如附表五編號
    7、8、9、11所示之販賣毒品犯行，此外，復查無其他積極
    證據足資證明被告玄○○有前開公訴意旨所指販賣第一級、
    第二級毒品犯行，是被告玄○○此部分犯罪亦屬不能證明。
四、被告丑○○部分
  (一)公訴人認被告丑○○所涉附表六編號2至5、7至10之犯行，
    無非係以證人即同案被告陳弘德之供述及監聽譯文為據。惟
    訊之被告丑○○堅決否認有何如附表六編號2至5、7至10所
    示之販賣第一級、第二級毒品之犯行，辯稱其並無與被告Ｂ
    ○○共同販賣毒品予被告陳弘德等語。經查：證人即同案被
    告陳弘德於原審供證：附表六編號2、3之監聽譯文內容，伊
    是請被告丑○○幫伊調海洛因，伊不記得這次被告丑○○有
    拿到毒品。附表六編號4之監聽譯文內容，這通電話是被告
    Ｂ○○與被告丑○○的通話，伊不知情。附表六編號5之監
    聽譯文內容，好像伊要請被告丑○○幫伊調一千元之海洛因
    ，這次被告丑○○沒有拿給伊。附表六編號7之監聽譯文內
    容，伊不知道是誰跟誰對話，0000000000號電話伊不知道是
    誰在使用的，伊是請對方拿海洛因五千元過來，這次沒有拿
    到，伊是幫別人問的。附表六編號8之監聽譯文內容，周先
    生不是被告丑○○，因為伊都叫被告丑○○「周仔」，這也
    不是被告丑○○的電話。附表六編號9之監聽譯文內容，這
    次伊是請被告丑○○幫伊拿海洛因，這次沒有拿到，伊請被
    告丑○○向朋友拿，伊記得被告丑○○跟伊說沒有把握，印
    象中沒有拿到等語（原審卷卷四第89至93頁）明確。證人即
    同案被告Ｂ○○於原審亦供證：伊不知道被告丑○○幫被告
    陳弘德調毒品而獲利，伊知道被告丑○○有其他管道可以獲
    得毒品，但是伊不知道有沒有賣給被告陳弘德等語（原審卷
    卷四第103頁背面至第104頁）綦詳。另佐以卷附如附表六編
    號2至5、7至10所示之監聽譯文：「（97年4月30日凌晨5時3
    分陳弘德簡訊）周麻煩你幫忙說你朋友要調的，請他幫忙弄
    好的，讓你也可以賺一點，你放心今天一定會還，也會讓你
    賺一點，或是請你吃硬的也可幫忙，要不然我真的很慘會蹄
    的很難看。」、「（97年4月30日下午3時18分）丑○○：我
    這邊有了。陳弘德：拿一些給我啦。丑○○：好。我現在去
    拿，他剛打給我。陳弘德：好，麻煩一下。丑○○：我的錢
    呢？陳弘德：我今天才拿到簿子啦。」、「（97年5月20日
    下午4時20分）Ｂ○○：你跑去哪？陳弘德：林口啊。Ｂ○
    ○：不下來囉？陳弘德：我這要趕快拿給人家阿，不然明天
    怎麼回給你。Ｂ○○：不是今天回喔？陳弘德：明天啦，今
    天收多少我在一些給你啦。Ｂ○○：我現在要倒了，沒錢找
    女生了。陳弘德：好啦。Ｂ○○：好。」、「（97年5月24
    日晚間6時3分）陳弘德：周仔，你開回來，你那邊軟的有沒
    有？丑○○：有阿。陳弘德：拿一張。陳弘德：好。」、「
    （97年5月27日上午11時51分）陳弘德：你現在人家要五張
    現金，看你要不要處理起來。丑○○：什麼的？陳弘德：當
    然是女生。丑○○：現金喔？陳弘德：對啊。」、「（97年
    5 月30日晚間6時35分）陳弘德：周先生，人家現在要一克
    ，有沒有辦法？（0000000000某周先生之人）：沒那麼多啦
    ，將近一克而已。陳弘德：硬的。」、「（0000000000某周
    先生之人）：對半克給他啦，問他半克好不好。陳弘德：嗯
    ，那我跟他講。」、「（0000000000某周先生之人）：馬上
    到。陳弘德：嗯。」、「（97年6月2日上午11時18分）陳弘
    德：拿八一上來好嗎？丑○○：我問看看，我也沒他把握，
    萬一到時候沒有我也很抱歉，我盡量跟他說。陳弘德：好，
    如果要拿看能不能洗不要那麼重。丑○○：好，我接個電話
    。」、「（97年6月5日晚間7時54分）Ｂ○○：在幹嘛？丑
    ○○：你誰？Ｂ○○：阿華。丑○○：喔，在內壢這裡。Ｂ
    ○○：在幹嘛？丑○○：進東西，進硬的。等下打給你。Ｂ
    ○○：你知道我要幹嘛嗎？丑○○：不曉得。Ｂ○○：好啦
    ，沒事。丑○○：你回來了沒？Ｂ○○：到了。丑○○：好
    ，那我先拿一克的錢給你。」（第14180號偵查卷附件一第
    18 、19、37至40、48、52、第62頁至第63頁）。細繹上開
    監聽譯文內容可知，附表六編號2部分係陳弘德單方發簡訊
    予被告丑○○，卷附監聽譯文亦無見被告丑○○對此簡訊有
    何回應，自難以陳弘德單方發送之簡訊內容遽認被告丑○○
    有於附表六編號2所示之時地販賣毒品予陳弘德之事實。而
    附表六編號4、8部分，係被告丑○○與被告Ｂ○○、陳弘德
    與另名自稱周先生之不詳之人之通話內容，其中附表六編號
    4之內容係被告Ｂ○○向丑○○催討債款，附表六編號8之內
    容係陳弘德替某不詳之人向該名周先生之人洽購毒品之事，
    均與被告丑○○販賣毒品予陳弘德乙情，並無所涉，則被告
    丑○○是否有於附表六編號4、8所示之時地販賣毒品予陳弘
    德，自有可疑。另外，附表六編號10部分，係被告Ｂ○○與
    被告丑○○之通話內容，內容並無涉及陳弘德之部分，亦難
    遽認此監聽譯文內容係有關共同販賣毒品與陳弘德之事實。
    至附表六編號3、5、7、9部分，係陳弘德撥打電話向被告丑
    ○○洽詢有無毒品，監聽譯文內容均未議妥毒品之價格、數
    量、及交易地點，亦未提及被告Ｂ○○之部分，且附表六編
    號3、5、7、9所示之時地，陳弘德並未取得毒品，業經據證
    人即同案被告陳弘德證述如上，尚難僅因被告丑○○與陳弘
    德間有相互討論毒品之內容，而遽認被告丑○○有與被告Ｂ
    ○○共同販賣毒品與陳弘德之事實。
  (二)公訴人上訴意旨雖以：原審依陳弘德證述，逕認附表六編號
    2 至5、7至10部分，證人陳弘德並沒有拿到毒品，然被告丑
    ○○於原審證稱起訴書附表三（即原審判決附表六）之通聯
    紀錄是幫陳弘德向Ｂ○○拿毒品，有的有拿到，有的沒拿到
    ，確切次數不記得，但印象中只有一次沒拿到，印象中有拿
    到的就是編號1及編號6，有些記得沒拿到，有些不記得是否
    有拿到，編號5的部份從對話內容看，應該有拿到等語，然
    而，陳弘德與被告Ｂ○○、丑○○交易毒品多次，僅憑通訊
    監察譯文，記憶不一定可完全正確，原審又未審酌共犯丑○
    ○證詞，逕認編號5部分無完成毒品交易，尚嫌未洽。又編
    號8部分「A：周先生，人家要1克有沒有辦法?」，陳弘德證
    稱其稱呼丑○○為「周仔」，不會稱其「周先生」，然丑○
    ○對此通聯是幫陳弘德向Ｂ○○拿毒品之情並不否認，衡情
    一般人偶爾會對友人有特別請求時會故意尊稱「某先生」，
    而分析編號8譯文內容係陳弘德要幫他人向丑○○拿安非他
    命，與一般自己需要施用毒品情形不同，是在特殊情況下，
    一時稱丑○○為「周先生」亦不無可能，故從陳弘德與丑○
    ○說詞相悖之處，益徵證人陳弘德證稱未拿到毒品部分非全
    可採信。再者丑○○證稱印象中只有1次沒拿到毒品，可見
    沒拿到次數很少、機率很低，何以陳弘德證稱沒拿到毒品之
    次數竟比拿到的多，其證詞自有可議之處，是原審僅認附表
    六編號1及6部分有完成交易毒品事實，亦難謂妥適等語。惟
    查，依卷附之監聽譯文所示，如附表六編號2部分，係陳弘
    德發簡訊予被告丑○○，欲請被告丑○○幫忙調取毒品，而
    陳弘德已無被告丑○○有依上開簡訊之指示交付予伊之印象
    ，業據證人陳弘德供證如上述，自難資為不利於被告丑○○
    之證據。而附表六編號3、5、7、9部分，則係陳弘德撥打電
    話向被告丑○○洽詢有無毒品，但內容並無議妥毒品之價格
    、數量、及交易地點等交易細節，亦未提及被告Ｂ○○之部
    分，亦據證人陳弘德供證如前，公訴人雖執被告丑○○於原
    審以證人身分供證：伊幫陳弘德向Ｂ○○拿毒品海洛因，印
    象中只有一次沒拿到編號5的部份從對話內容看，應該有拿
    到等語，然其於同日審理時即始終供證：其印象中幫陳弘德
    拿過兩、三次，但有一次沒有拿到海洛因，印象中有拿到的
    就是附表六編號1及編號6等語（原審卷卷四第152、153頁）
    ，是被告丑○○除確實於附表六編號1、6所載之時、地，交
    付予陳弘德外，其餘既已記憶模糊不清，自難採為不利於被
    告丑○○、Ｂ○○之證據。是縱附表六編號4、8所示之監聽
    譯文，乃被告丑○○分別與被告Ｂ○○、陳弘德之通話內容
    ，亦難認被告丑○○於上開通話後有交付毒品予陳弘德之行
    為。此外，公訴人亦未能提出其他證據可資證明被告丑○○
    如附表六編號2至5、7至10所示之共同販賣第一級、第二級
    毒品犯行，復查無其他積極證據足資證明被告丑○○有前揭
    公訴意旨所指之販賣毒品犯行。是以，被告丑○○此部分之
    犯罪應屬不能證明。
五、被告Ｂ○○部分
  (一)公訴人認被告Ｂ○○所涉附表五編號1至11（即起訴書附表
    二編號1至12）之犯行，無非係以證人即同案被告陳弘德之
    供述及監聽譯文資為其主要論據。惟訊之被告Ｂ○○堅決否
    認有何如附表五編號1至11所示之販賣第一級、第二級毒品
    之犯行，辯稱：其無此部分販賣毒品予陳弘德等語。經查：
    證人即同案被告陳弘德於原審供證：伊一開始是跟被告Ｂ○
    ○拿毒品，伊欠錢以後，被告Ｂ○○不願意幫伊拿，伊才轉
    由被告玄○○、丑○○請他們去跟藥頭買，附表五編號1至6
    、10部分，被告玄○○交給伊的毒品，伊不知道被告玄○○
    是跟誰拿的等語（原審卷卷四第84至87頁）明確。而細繹附
    表五編號1至6、10之監聽譯文：「（97年3月27日16時56分
    ）陳弘德：我那個朋友有沒有叫你準備一些硬的來？玄○○
    ：你朋友要拿硬的喔？陳弘德：對啊，要一克啊。玄○○：
    去大興西路那裡再拿就好。陳弘德：你過來再講你先拿過來
    啦。玄○○：裡面有一包一千的先試看看阿不錯吃啦。」、
    「（97年3月29 日22時29分）陳弘德：阿坤！我跟你說順便
    拿一兩張女生來有人要。玄○○：好的。」、「（97年4月8
    日3時59分）陳弘德：那你還有東西嗎？玄○○：有啊。陳
    弘德：我再快一點。玄○○：拿多少？陳弘德：拿八一撐到
    明天啊。玄○○：好阿。」、「（97年4月9日18時49分）陳
    弘德：找到人沒有？玄○○：都洗過咧。陳弘德：那也沒辦
    法先拿過來給我用一下。玄○○：好啦。」、「（97年4月
    12日22時42分）陳弘德：你人在哪？玄○○：在家裡。陳弘
    德：你有要出來嗎？玄○○：恩。陳弘德：幫我傳兩張。玄
    ○○：好啊！我去找。陳弘德：傳好！到我這邊來。玄○○
    ：好。」、「（97年4 月14日20時3分、97年4月15日00時03
    分）陳弘德：阿坤！帶硬的過來喔。玄○○：好啦。陳弘德
    ：趕快過來！等一下睡早沒人接電話。玄○○：好。陳弘德
    ：阿坤！硬的弄一些回來。玄○○：硬的有！好。」、「（
    97年4月27日23時32 分）陳弘德：你那邊都沒有了嗎？男生
    。玄○○：沒有。比較快的方法是去問看誰有。陳弘德：有
    啊，我剛去問寶哥那。玄○○：一個是多少？陳弘德：一樣
    是兩種，四的跟五。玄○○：拿一個四千的，好不好？陳弘
    德：好啊。玄○○：現在過去你那邊再去拿。陳弘德：好。
    先拿一塊那個軟的來。玄○○：好。陳弘德：快點，馬上過
    來。」等內容（第14180號偵查卷附件一第8、9、12、16、
    113、114頁），均未見陳弘德有委請被告玄○○向被告Ｂ○
    ○購毒之事，而觀諸被告Ｂ○○所使用0000000000號行動電
    話之、被告玄○○所使用之0000000000、0000000000號行動
    電話於附表編號1至6、10所示之時間，亦無因被告陳弘德向
    被告玄○○索毒後，而有聯絡毒品之相關內容（第14 180號
    偵查卷附件一第65至110、1 37至177、392至444頁），堪認
    被告Ｂ○○辯稱：其未於附表五編號1至6、10所示之時地，
    與被告玄○○共同販賣毒品予被告陳弘德等語，尚非全然無
    據。是縱被告玄○○確有於附表五編號1至6、10所示之時地
    交付被告陳弘德毒品供其施用之事實，亦難以此遽認該毒品
    來源即為被告Ｂ○○，而認被告Ｂ○○有於附表五編號1至6
    、10所示之時地販賣毒品予被告陳弘德之犯行。再者，附表
    五編號7、8、9 、11所示之監聽譯文，均無涉及毒品交易內
    容，即無談論交易價格、交付地點等買賣毒品細節，被告玄
    ○○於附表五編號7、8、9、11所示之時間地點，是否有與
    被告Ｂ○○共同販賣毒品予被告陳弘德，容非無疑，已如上
    述。因此，尚難執上開被告玄○○與陳弘德之通話內容，遽
    認被告Ｂ○○有於附表五編號7、8、9、11所示之時地販賣
    第一級、第二級毒品予被告陳弘德之犯行。
  (二)公訴人認被告Ｂ○○所涉附表六編號2至5、7至10之犯行，
    係以證人即同案被告陳弘德之供述及監聽譯文為其主要論據
    。惟訊之被告Ｂ○○亦堅決否認有何如附表六編號2至5、7
    至10所示之販賣第一級、第二級毒品之犯行，辯稱：其未與
    被告丑○○共同販賣毒品予陳弘德等語。經查：
  1.依卷附之監聽譯文所示，如附表六編號2部分，係陳弘德發
    簡訊予被告丑○○，欲請被告丑○○幫忙調取毒品，而陳弘
    德已無被告丑○○有依上開簡訊之指示交付予伊之印象，業
    據證人陳弘德供證如上。而附表六編號3、5、7、9部分，則
    係陳弘德撥打電話向被告丑○○洽詢有無毒品，但內容並無
    議妥毒品之價格、數量、及交易地點等交易細節，亦未提及
    被告Ｂ○○之部分，亦據證人陳弘德供證如前。而附表六編
    號4、8部分，分別係被告丑○○與被告Ｂ○○、陳弘德與另
    名自稱周先生之不詳之人之通話內容，其中附表六編號4之
    內容係被告Ｂ○○向被告丑○○催討債款，附表六編號8之
    內容係被告陳弘德替某不詳之人向該名周先生之人洽購毒品
    之事，均與被告Ｂ○○、丑○○共同販賣毒品與被告陳弘德
    乙情無涉，則被告Ｂ○○是否有於附表六編號4、8所示之時
    地販賣毒品予被告陳弘德，自有可疑。另外，附表六編號10
    部分，係被告Ｂ○○與被告丑○○之通話內容，內容亦無涉
    及被告陳弘德之部分，亦難遽認此監聽譯文內容係有關共同
    販賣毒品與被告陳弘德之事實。又依證人即被告丑○○於原
    審供證：伊幫陳弘德向Ｂ○○拿毒品海洛因兩、三次，但有
    一次沒有拿到海洛因，印象中有拿到的就是附表六編號1及
    編號6等語（原審卷卷四第152、153頁），是除如附表六編
    號1、6，被告丑○○曾受陳弘德之託，向被告Ｂ○○購買毒
    品海洛因後交付予陳弘德外，其餘部分則乏證據足資證明。
  2.公訴人上訴意旨雖以：原審依陳弘德證述，逕認附表六編號
    2至5、7至10部分，證人陳弘德並沒有拿到毒品，然被告丑
    ○○於原審證稱起訴書附表三（即原審判決附表六）之通聯
    紀錄是幫陳弘德向Ｂ○○拿毒品，有的有拿到，有的沒拿到
    ，確切次數不記得，但印象中只有一次沒拿到，印象中有拿
    到的就是編號1及編號6，有些記得沒拿到，有些不記得是否
    有拿到，編號5的部份從對話內容看，應該有拿到等語。然
    查，本案依證人陳弘德、丑○○之供證，僅足認定同案被告
    丑○○於如附表六編號1、6，曾受陳弘德之託，向被告Ｂ○
    ○購買毒品海洛因後交付予陳弘德之事實，已如上述。其餘
    部分，證人陳弘德、丑○○之供證既已記憶模糊不清，且乏
    相關證據足資補強上開施用毒品者之指證，自難採為不利於
    被告Ｂ○○之證據。
  (三)公訴人認被告Ｂ○○前揭涉有多次販賣第二級毒品安非他命
    販賣予丑○○罪嫌，無非係以證人丑○○之供證為其主要論
    據。惟訊之被告Ｂ○○堅決否認有於上揭時地販賣第二級毒
    品予丑○○之犯行云云。經查：證人即同案被告丑○○固於
    偵查中供證：伊常與Ｂ○○一起，並自96年10月起至97年4
    、5月在桃園縣桃園市○○○街竹城建設公寓向Ｂ○○購買
    安非他命，約1公克4至5,000元等語（第14180號偵查卷卷一
    第395至第397頁）；惟與其於原審供證：伊有施用安非他命
    ，是向Ｂ○○購買，大約是在96年10月間，房子租給Ｂ○○
    時，伊去修門鎖，看到有吸食安非他命的器具，聊天時才知
    道Ｂ○○有在吸食，伊知道以後就去找Ｂ○○，講說多少錢
    的安非他命，Ｂ○○就會直接拿給伊，那一次是買2,000 元
    。最後一次向Ｂ○○購買，是在97年6月間某日，地點是在
    桃園縣桃園市○○○街○路旁，這一次是買4、5,000元之安
    非他命等語（原審卷卷四第150至153頁），前後就其向被告
    Ｂ○○購買毒品之時間及各次價格等重要之毒品交易情節並
    不一致，且就各次交易情節並未能為明確之證述，其證詞顯
    存有瑕疵。況警方自97年5月15日至同年6月10日止，即對被
    告Ｂ○○及丑○○實施通訊監察，然於上開監聽期間，並無
    被告Ｂ○○與丑○○談論買賣安非他命之交易毒品等通話內
    容，此有相關監聽譯文在卷可參（第14180號偵查卷附件一
    第43至110頁）。是縱令證人丑○○於偵審中所為供證前後
    一致，因公訴人並未提出相關之補強證據（通聯紀錄）以足
    使一般人對丑○○證述毒品交易之過程，無合理之懷疑存在
    ，而得確信其為真實，自難徒憑證人丑○○之指證而遽認被
    告Ｂ○○有前開販賣第二級毒品犯行。
  (四)此外，公訴人亦未能提出其他證據可資證明被告Ｂ○○如附
    表五編號1至12、附表六編號2至5、7至10所示之販賣第一級
    、第二級毒品犯行，及其於96年10月間某日至97年6月17日間
    ，多次販賣第二級毒品安非他命販賣予丑○○之犯行，復查
    無其他積極證據足資證明被告Ｂ○○有前開公訴意旨所指之
    販賣第一級、第二級毒品犯行。是以，被告Ｂ○○此部分之
    犯罪應屬不能證明，自應依法諭知被告Ｂ○○此部分無罪之
    判決。
六、綜上，依檢察官起訴所列之上開證據資料，法院實無從獲得
    被告有罪之心證。揆諸前揭說明，被告玄○○、丑○○、Ｂ
    ○○此部分犯罪應屬不能證明。原審因而就被告玄○○被訴
    如附表二所列18次詐欺取財、如附表五編號7、8、9、11之
    販賣第一級、第二級毒品罪嫌部分，就被告丑○○被訴如附
    表六編號至5、7至10同販賣第一級、第二級毒品罪嫌部分，
    及就被告Ｂ○○如附表五編號1至12、附表六編號2至5、7至
    10之販賣第一級、第二級毒品罪嫌部分，均諭知無罪，核無
    違誤。檢察官上訴意旨指摘原判決此部分為不當，為無理由
    ，應予駁回。另原判決就被告Ｂ○○被訴於96年10月間某日
    至97年6月17日間多次販賣第二級毒品安非他命販賣予丑○
    ○，未就全案事證詳為審酌，遽行對被告Ｂ○○論科，自非
    允洽，被告Ｂ○○提起上訴，否認此部分之犯罪（指摘原判
    決此部分不當），為有理由，自應由本院將原判決關於此部
    分及定執行刑部分均撤銷，另為被告Ｂ○○無罪之諭知。
據上論斷，應依刑事訴訟法第369條第1項前段、第368條、第364
條、第301條第1項，判決如主文。
本案經檢察官劉靜婉到庭執行職務。
中    華    民    國    99    年    7     月    8     日
                  刑事第二十一庭審判長法  官  蔡聰明
                                      法  官  趙文
                                      法  官  楊力進
詐欺部分，不得上訴
被告玄○○、丑○○對於幫助施用第一級、第二級毒品部分，及
被告玄○○、丑○○、Ｂ○○對於無罪部分，均不得上訴。
其餘部分，檢察官及被告Ｂ○○如不服本判決，應於收受送達後
十日內向本院提出上訴書狀，其未敘述上訴之理由者並得於提起
上訴後十日內向本院補提理由書（均須按他造當事人之人數附繕
本）「切勿逕送上級法院」。
                                     書記官  彭威翔
中    華    民    國    99    年    7     月    12    日
附錄：本案論罪科刑法條全文
刑法第339條（普通詐欺罪）
意圖為自己或第三人不法之所有，以詐術使人將本人或第三人之
物交付者，處5 年以下有期徒刑、拘役或科或併科1 千元以下罰
金。
以前項方法得財產上不法之利益或使第三人得之者，亦同。
前二項之未遂犯罰之。
修正前毒品危害防制條例第4條
製造、運輸、販賣第一級毒品者，處死刑或無期徒刑；處無期徒
刑者，得併科新臺幣1 千萬元以下罰金。
製造、運輸、販賣第二級毒品者，處無期徒刑或7 年以上有期徒
刑，得併科新臺幣7 百萬元以下罰金。
製造、運輸、販賣第三級毒品者，處5 年以上有期徒刑，得併科
新臺幣5 百萬元以下罰金。
製造、運輸、販賣第四級毒品者，處3 年以上10年以下有期徒刑
，得併科新臺幣3 百萬元以下罰金。
製造、運輸、販賣專供製造或施用毒品之器具者，處1 年以上7
年以下有期徒刑，得併科新臺幣1 百萬元以下罰金。
前5項之未遂犯罰之。
毒品危害防制條例第10條
施用第一級毒品者，處6月以上5年以下有期徒刑。
施用第二級毒品者，處3年以下有期徒刑。
附表一
┌──┬────┬──────┬────────────┬───┬──────┬───────┬────────────┬──────────┐
│編號│被    告│犯 罪 時 間 │     詐  騙  方  法     │被害人│ 匯（存）款 │匯（存）款金額│   匯  入  帳  戶       │所應處罪刑及宣告沒收│
│    │        │            │                        │      │ 時      間 │（新臺幣）    │                        │之物                │
│    │        │            │                        │      │            │              │                        │                    │
├──┼────┼──────┼────────────┼───┼──────┼───────┼────────────┼──────────┤
│ 1. │ 陳弘德 │97年3 月20日│戊○○接獲自稱東森購物人│戊○○│97年3 月20日│    29,989    │合作金庫商業銀行龜山分行│玄○○共同意圖為自己│
│    │ 吳智裕 │            │員，告知其購買商品款項扣│      │            │    11,111    │戶名不詳                │不法之所有，以詐術使│
│    │ 玄○○ │            │款方式設定有誤，需與中國│      │            │              │帳號：000-0000000000000 │人將本人之物交付，處│
│    │        │            │信託人員接洽，復接獲自稱│      │            │              │號                      │有期徒刑柒月。扣案如│
│    │        │            │中國信託人員告知需至ATM │      │            ├───────┼────────────┤附表三所示之物均沒收│
│    │        │            │操作取消，致其陷於錯誤，│      │            │    60,000    │第一商業銀行連城分行    │。                  │
│    │        │            │遭詐騙匯入101,746 元。  │      │            │              │戶名不詳                │                    │
│    │        │            │                        │      │            │              │帳號：000-00000000000號 │                    │
├──┼────┼──────┼────────────┼───┼──────┼───────┼────────────┼──────────┤
│ 2. │ 陳弘德 │97年3 月20日│Ｐ○○接獲自稱網路拍賣人│Ｐ○○│97年3 月20日│    96,000    │第一商業銀行連城分行    │玄○○共同意圖為自己│
│    │ 吳智裕 │            │員，告知其購買商品款項扣│      │            │              │戶名不詳                │不法之所有，以詐術使│
│    │ 玄○○ │            │款方式設定有誤，須與郵局│      │            │              │帳號：000-00000000000號 │人將本人之物交付，處│
│    │        │            │人員接洽辦理取消，復接獲│      │            ├───────┼────────────┤有期徒刑柒月。扣案如│
│    │        │            │自稱郵局人員以協助辦理匯│      │            │    29,983    │國泰世華商業銀行延平分行│附表三所示之物均沒收│
│    │        │            │款設定為由，致其陷於錯誤│      │            │    23,998    │戶名不詳                │。                  │
│    │        │            │，遭詐騙匯款182,000 元。│      │            │              │帳號：000-000000000000號│                    │
│    │        │            │                        │      │            ├───────┼────────────┤                    │
│    │        │            │                        │      │            │     1,000    │中國信託商業銀行簡昌分行│                    │
│    │        │            │                        │      │            │     2,000    │戶名不詳                │                    │
│    │        │            │                        │      │            │    29,000    │帳號：000-000000000000號│                    │
│    │        │            │                        │      │            │              │                        │                    │
├──┼────┼──────┼────────────┼───┼──────┼───────┼────────────┼──────────┤
│ 3. │ 陳弘德 │97年3 月22日│李柏佑接獲自稱東森購物人│李柏佑│97年3 月22日│    29,989    │合作金庫商業銀行三峽分行│玄○○共同意圖為自己│
│    │ 吳智裕 │            │員，告知其購買商品款項扣│      │            │    21,464    │戶名：鄭盛峰            │不法之所有，以詐術使│
│    │ 玄○○ │            │款方式設定有誤，需至ATM │      │            │              │帳號：000-0000000000000 │人將本人之物交付，處│
│    │        │            │操作取消，致其陷於錯誤，│      │            │              │號                      │有期徒刑柒月。扣案如│
│    │        │            │遭詐騙匯款199,735 元。  │      │            ├───────┼────────────┤附表三所示之物均沒收│
│    │        │            │                        │      │            │    28,282    │彰化商業銀行員林分行    │。                  │
│    │        │            │                        │      │            │    38,000    │戶名不詳                │                    │
│    │        │            │                        │      │            │    82,000    │帳號：000-00000000000000│                    │
│    │        │            │                        │      │            │              │號                      │                    │
├──┼────┼──────┼────────────┼───┼──────┼───────┼────────────┼──────────┤
│ 4. │ 陳弘德 │97年3 月22日│亥○○接獲自稱東森購物人│亥○○│97年3 月22日│    13,413    │合作金庫商業銀行三峽分行│玄○○共同意圖為自己│
│    │ 吳智裕 │            │員，告知其購買商品款項扣│      │            │              │戶名：鄭盛峰            │不法之所有，以詐術使│
│    │ 玄○○ │            │款方式設定有誤，需至ATM │      │            │              │帳號：000-0000000000000 │人將本人之物交付，處│
│    │        │            │操作取消，致其陷於錯誤，│      │            │              │號                      │有期徒刑柒月。扣案如│
│    │        │            │遭詐騙匯款13,413元。    │      │            │              │                        │附表三所示之物均沒收│
│    │        │            │                        │      │            │              │                        │。                  │
│    │        │            │                        │      │            │              │                        │                    │
├──┼────┼──────┼────────────┼───┼──────┼───────┼────────────┼──────────┤
│ 5. │ 陳弘德 │97年3 月25日│甲○○接獲自稱東森購物人│甲○○│97年3 月25日│    22,000    │中國信託商業銀行        │玄○○共同意圖為自己│
│    │ 吳智裕 │            │員，告知退貨金額扣成12期│      │            │    30,000    │戶名不詳                │不法之所有，以詐術使│
│    │ 玄○○ │            │，須依指示至ATM 操作取消│      │            │    23,000    │帳號：000-00000000000000│人將本人之物交付，處│
│    │        │            │扣款，致其陷於錯誤，遭詐│      │            │    19,000    │57號                    │有期徒刑柒月。扣案如│
│    │        │            │騙匯款123,989 元（起訴書│      │            │              │（起訴書漏載）          │附表三所示之物均沒收│
│    │        │            │誤載為124,000 元）。    │      │            ├───────┼────────────┤。                  │
│    │        │            │                        │      │            │    29,989    │合作金庫商業銀行鶯歌分行│                    │
│    │        │            │                        │      │            │              │戶名：楊承翔            │                    │
│    │        │            │                        │      │            │              │帳號：000-0000000000000 │                    │
│    │        │            │                        │      │            │              │號                      │                    │
├──┼────┼──────┼────────────┼───┼──────┼───────┼────────────┼──────────┤
│ 6. │ 陳弘德 │97年3 月25日│丙○○接獲自稱東森購物人│丙○○│97年3 月25日│    10,010    │合作金庫商業銀行鶯歌分行│玄○○共同意圖為自己│
│    │ 吳智裕 │            │員，告知其購買商品退貨款│      │            │              │戶名：楊承翔            │不法之所有，以詐術使│
│    │ 玄○○ │            │項遭多扣一筆，需至ATM 操│      │            │              │帳號：000-0000000000000 │人將本人之物交付，處│
│    │        │            │作取消，致其陷於錯誤，遭│      │            │              │號                      │有期徒刑柒月。扣案如│
│    │        │            │詐騙匯款13,059元（起訴書│      │            ├───────┼────────────┤附表三所示之物均沒收│
│    │        │            │誤載為94,000元）。      │      │            │     3,049    │中國國際商業銀行        │。                  │
│    │        │            │                        │      │            │              │戶名不詳                │                    │
│    │        │            │                        │      │            │              │帳號：000-00000000000號 │                    │
│    │        │            │                        │      │            │              │                        │                    │
├──┼────┼──────┼────────────┼───┼──────┼───────┼────────────┼──────────┤
│ 7. │ 陳弘德 │97年3 月27日│宙○○接獲自稱東森購物人│宙○○│97年3 月27日│    29,989    │國泰世華商業銀行蘆洲分行│玄○○共同意圖為自己│
│    │ 吳智裕 │            │員，告知其購物交易付款時│      │            │              │戶名不詳                │不法之所有，以詐術使│
│    │ 玄○○ │            │因作業疏失，而設定為每月│      │            │              │帳號：000-000000000000號│人將本人之物交付，處│
│    │        │            │定期扣款，需至郵局ATM 操│      │            │              │                        │有期徒刑柒月。扣案如│
│    │        │            │作取消設定，致其陷於錯誤│      │            │              │                        │附表三所示之物均沒收│
│    │        │            │，遭詐騙匯款29,989元。  │      │            │              │                        │。                  │
│    │        │            │                        │      │            │              │                        │                    │
├──┼────┼──────┼────────────┼───┼──────┼───────┼────────────┼──────────┤
│ 8. │ 陳弘德 │97年3 月29日│壬○○接獲自稱東森購物人│壬○○│97年3 月29日│70,000        │聯邦商業銀行桃鶯分行    │玄○○共同意圖為自己│
│    │ 吳智裕 │            │員，告知其前購物付款出現│      │            │              │戶名：林乃紋            │不法之所有，以詐術使│
│    │ 邱建庭 │            │分期付款情形，須通知中國│      │            │              │帳號：000-000000000000號│人將本人之物交付，處│
│    │ 玄○○ │            │信託取消並至ATM 操作確認│      │            ├───────┼────────────┤有期徒刑柒月。扣案如│
│    │        │            │身份，致其陷於錯誤，遭詐│      │            │29,989        │臺中商業銀行臺中沙鹿分行│附表三所示之物均沒收│
│    │        │            │騙匯款99,989元。        │      │            │              │戶名不詳                │。                  │
│    │        │            │                        │      │            │              │帳號：000-000000000000號│                    │
│    │        │            │                        │      │            │              │（起訴書漏載）          │                    │
├──┼────┼──────┼────────────┼───┼──────┼───────┼────────────┼──────────┤
│ 9. │ 陳弘德 │97年3 月29日│Ｋ○○接獲自稱東森購物人│Ｋ○○│97年3 月29日│29,989        │聯邦商業銀行桃鶯分行    │玄○○共同意圖為自己│
│    │ 吳智裕 │（起訴書誤載│員，告知購物辦理自動扣款│      │            │              │戶名：林乃紋            │不法之所有，以詐術使│
│    │ 邱建庭 │為97年3 月30│設定有誤，需與銀行核對並│      │            │              │帳號：000-000000000000號│人將本人之物交付，處│
│    │ 玄○○ │日）        │至ATM 操作辦理，致其陷於│      │            ├───────┼────────────┤有期徒刑柒月。扣案如│
│    │        │            │錯誤，遭詐騙匯款229,989 │      │            │100,000       │不詳帳戶                │附表三所示之物均沒收│
│    │        │            │元。                    │      │            │100,000       │（起訴書漏載）          │。                  │
│    │        │            │                        │      │            │              │                        │                    │
├──┼────┼──────┼────────────┼───┼──────┼───────┼────────────┼──────────┤
│10. │ 陳弘德 │97年4 月1 日│庚○○接獲自稱東森購物人│庚○○│97年4 月1 日│100,000       │英商渣打銀行永安分行    │玄○○共同意圖為自己│
│    │ 吳智裕 │            │員，告知前購物交易轉帳操│      │            │100,000       │戶名：鄭青泰            │不法之所有，以詐術使│
│    │ 石慧傑 │            │作有誤而設定為約定轉帳分│      │            │              │帳號：000-000000000000號│人將本人之物交付，處│
│    │ 邱建庭 │            │期扣款，需與銀行人員接洽│      │            │              │                        │有期徒刑柒月。扣案如│
│    │ 玄○○ │            │，復接獲自稱花旗銀行人員│      │            │              │                        │附表三所示之物均沒收│
│    │        │            │告知其需至ATM 操作修正，│      │            │              │                        │。                  │
│    │        │            │致其陷於錯誤，遭詐騙匯款│      │            │              │                        │                    │
│    │        │            │20 萬 元。              │      │            │              │                        │                    │
├──┼────┼──────┼────────────┼───┼──────┼───────┼────────────┼──────────┤
│11. │ 陳弘德 │97年4 月1 日│Ｉ○○接獲某不詳網路購物│Ｉ○○│97年4 月1 日│   100,000    │英商渣打銀行永安分行    │玄○○共同意圖為自己│
│    │ 吳智裕 │            │賣家，告知給予之帳號有誤│      │            │              │戶名：鄭青泰            │不法之所有，以詐術使│
│    │ 石慧傑 │            │，須至ATM 重新確認，致其│      │            │              │帳號：000-000000000000號│人將本人之物交付，處│
│    │ 邱建庭 │            │陷於錯誤，遭詐騙匯款106,│      │            ├───────┼────────────┤有期徒刑柒月。扣案如│
│    │ 玄○○ │            │026元。                 │      │            │     2,436    │中華郵政西甲郵局        │附表三所示之物均沒收│
│    │        │            │                        │      │            │     3,590    │戶名不詳                │。                  │
│    │        │            │                        │      │            │              │帳號：000-00000000000000│                    │
│    │        │            │                        │      │            │              │號                      │                    │
├──┼────┼──────┼────────────┼───┼──────┼───────┼────────────┼──────────┤
│12. │ 陳弘德 │97年4 月8 日│癸○○接獲自稱東森購物人│癸○○│97年4 月8 日│    29,989    │京城商業銀行水上分行    │玄○○共同意圖為自己│
│    │ 吳智裕 │            │員，告知其購物時付款方式│      │            │              │戶名：楊惠萍            │不法之所有，以詐術使│
│    │ 石慧傑 │            │設定為分期付款，需與中國│      │            │              │帳號：000-00000000000000│人將本人之物交付，處│
│    │ 邱建庭 │            │信託銀行客服人員接洽，復│      │            │              │26號                    │有期徒刑柒月。扣案如│
│    │ 玄○○ │            │接獲自稱中國信託課服人員│      │            ├───────┼────────────┤附表三所示之物均沒收│
│    │        │            │告知其需至ATM 操作核對資│      │            │    30,000    │台新商業銀行東港分行    │。                  │
│    │        │            │料，致其陷於錯誤，遭詐騙│      │            │    30,000    │戶名不詳                │                    │
│    │        │            │匯款129,989 元。        │      │            │    29,000    │帳號：000-00000000000000│                    │
│    │        │            │                        │      │            │    11,000    │號                      │                    │
│    │        │            │                        │      │            │              │（起訴書漏載）          │                    │
│    │        │            │                        │      │            │              │                        │                    │
├──┼────┼──────┼────────────┼───┼──────┼───────┼────────────┼──────────┤
│13. │ 陳弘德 │97年4 月9 日│Ｕ○○接獲自稱東森購物人│Ｕ○○│97年4 月9 日│    29,989    │臺灣中小企業銀行東桃園分│玄○○共同意圖為自己│
│    │ 吳智裕 │            │員，告知其分期付款資料錯│      │            │              │行                      │不法之所有，以詐術使│
│    │ 石慧傑 │            │誤，需與金融機構職員接洽│      │            │              │戶名：劉峻懿            │人將本人之物交付，處│
│    │ 邱建庭 │            │，復接獲自稱金融機構職員│      │            │              │帳號：000-00000000000號 │有期徒刑柒月。扣案如│
│    │ 玄○○ │            │告知需至ATM 操作，致其陷│      │            ├───────┼────────────┤附表三所示之物均沒收│
│    │        │            │於錯誤，遭詐騙匯款59,978│      │            │    29,989    │臺灣中小企業銀行林口分行│。                  │
│    │        │            │元。                    │      │            │              │戶名不詳                │                    │
│    │        │            │                        │      │            │              │帳號：000-00000000000000│                    │
│    │        │            │                        │      │            │              │66號                    │                    │
├──┼────┼──────┼────────────┼───┼──────┼───────┼────────────┼──────────┤
│14. │ 陳弘德 │97年4 月9 日│宇○○接獲自稱東森購物人│宇○○│97年4 月9 日│    14,445    │臺灣中小企業銀行林口分行│玄○○共同意圖為自己│
│    │ 吳智裕 │            │員，告知其購物付款因會計│      │            │              │戶名：楊惠萍            │不法之所有，以詐術使│
│    │ 石慧傑 │            │人員作帳設定有誤而增加其│      │            │              │帳號：000-00000000000000│人將本人之物交付，處│
│    │ 邱建庭 │            │分期付款金額，需至ATM 操│      │            │              │66號                    │有期徒刑柒月。扣案如│
│    │ 玄○○ │            │作取消，致其陷於錯誤，遭│      │            │              │                        │附表三所示之物均沒收│
│    │        │            │詐騙匯款14,445元。      │      │            │              │                        │。                  │
│    │        │            │                        │      │            │              │                        │                    │
├──┼────┼──────┼────────────┼───┼──────┼───────┼────────────┼──────────┤
│15. │ 陳弘德 │97年4 月9 日│Ｈ○○接獲自稱東森購物人│Ｈ○○│97年4 月9 日│    19,019    │臺灣中小企業銀行林口分行│玄○○共同意圖為自己│
│    │ 吳智裕 │            │員，告知其網路購物付款方│      │            │              │戶名：楊惠萍            │不法之所有，以詐術使│
│    │ 石慧傑 │            │式設定為約定轉帳，需至AT│      │            │              │帳號：000-00000000000000│人將本人之物交付，處│
│    │ 邱建庭 │            │M 變更設定，致其陷於錯誤│      │            │              │66號                    │有期徒刑柒月。扣案如│
│    │ 玄○○ │            │，遭詐騙匯款19,019元。  │      │            │              │                        │附表三所示之物均沒收│
│    │        │            │                        │      │            │              │                        │。                  │
│    │        │            │                        │      │            │              │                        │                    │
│    │        │            │                        │      │            │              │                        │                    │
├──┼────┼──────┼────────────┼───┼──────┼───────┼────────────┼──────────┤
│16. │ 陳弘德 │97年4 月12日│己○○因網路援交，對方稱│己○○│97年4 月12日│     2,000    │國泰世華商業銀行延平分行│玄○○共同意圖為自己│
│    │ 吳智裕 │            │需於交易前至ATM 操作確認│      │            │     4,000    │戶名不詳                │不法之所有，以詐術使│
│    │ 石慧傑 │            │身份，致其陷於錯誤，遭詐│      │            │     2,000    │帳號：000-000000000000號│人將本人之物交付，處│
│    │ 邱建庭 │            │騙匯款8,000 元。        │      │            │              │                        │有期徒刑柒月。扣案如│
│    │ 玄○○ │            │                        │      │            │              │                        │附表三所示之物均沒收│
│    │        │            │                        │      │            │              │                        │。                  │
├──┼────┼──────┼────────────┼───┼──────┼───────┼────────────┼──────────┤
│17. │ 陳弘德 │97年4 月13日│申○○接獲自稱東森購物人│申○○│97年4 月13日│    29,989    │合作金庫商業銀行鶯歌分行│玄○○共同意圖為自己│
│    │ 吳智裕 │            │員，告知其網路購物付款方│      │            │    50,000    │戶名：邱國雄            │不法之所有，以詐術使│
│    │ 石慧傑 │            │式因作業疏失，誤設為每月│      │            │    13,000    │帳號：000-0000000000000 │人將本人之物交付，處│
│    │ 邱建庭 │            │扣款，需至ATM 操作解除及│      │            │              │號                      │有期徒刑柒月。扣案如│
│    │ 玄○○ │            │退還款項，致其陷於錯誤，│      │            ├───────┼────────────┤附表三所示之物均沒收│
│    │        │            │遭詐騙匯款94,989元。    │      │            │     2,000    │不詳帳戶                │。                  │
│    │        │            │                        │      │            │              │（起訴書漏載）          │                    │
│    │        │            │                        │      │            │              │                        │                    │
├──┼────┼──────┼────────────┼───┼──────┼───────┼────────────┼──────────┤
│18. │ 陳弘德 │97年4 月13日│Ｓ○○接獲自稱雅虎奇摩客│Ｓ○○│97年4 月13日│    25,878    │國泰世華商業銀行延平分行│玄○○共同意圖為自己│
│    │ 吳智裕 │            │服人員，告知其網路購物交│      │            │              │戶名不詳                │不法之所有，以詐術使│
│    │ 石慧傑 │            │付款項時，因送貨人員將契│      │            │              │帳號：000-000000000000號│人將本人之物交付，處│
│    │ 邱建庭 │            │約誤選為分期付款，需至AT│      │            │              │                        │有期徒刑柒月。扣案如│
│    │ 玄○○ │            │M 操作解除，致其陷於錯誤│      │            │              │                        │附表三所示之物均沒收│
│    │        │            │，遭詐騙匯款25,878元。  │      │            │              │                        │。                  │
│    │        │            │                        │      │            │              │                        │                    │
├──┼────┼──────┼────────────┼───┼──────┼───────┼────────────┼──────────┤
│19. │ 陳弘德 │97年4 月13日│辰○○接獲自稱東森購物人│辰○○│97年4 月13日│    11,394    │國泰世華商業銀行延平分行│玄○○共同意圖為自己│
│    │ 吳智裕 │            │員，告知其購物交付款項時│      │            │              │戶名不詳                │不法之所有，以詐術使│
│    │ 石慧傑 │            │，送貨人員將契約誤選為分│      │            │              │帳號：000-000000000000號│人將本人之物交付，處│
│    │ 邱建庭 │            │期付款，需至ATM 操作取解│      │            ├───────┼────────────┤有期徒刑柒月。扣案如│
│    │ 玄○○ │            │除，致其陷於錯誤，遭詐騙│      │            │   120,000    │英商渣打銀行埔心分行    │附表三所示之物均沒收│
│    │        │            │匯款131,394 元。        │      │            │              │戶名不詳                │。                  │
│    │        │            │                        │      │            │              │帳號：000-000000000000號│                    │
│    │        │            │                        │      │            │              │                        │                    │
├──┼────┼──────┼────────────┼───┼──────┼───────┼────────────┼──────────┤
│20. │ 陳弘德 │97年4 月13日│戌○○接獲自稱東森購物人│戌○○│97年4 月13日│    29,989    │國泰世華商業銀行延平分行│玄○○共同意圖為自己│
│    │ 吳智裕 │            │員，告知其購物設定分期付│      │            │    29,989    │戶名不詳                │不法之所有，以詐術使│
│    │ 石慧傑 │            │款有誤，需至ATM 操作取消│      │            │              │帳號：000-000000000000號│人將本人之物交付，處│
│    │ 邱建庭 │            │，致其陷於錯誤，遭詐騙匯│      │            │              │                        │有期徒刑柒月。扣案如│
│    │ 玄○○ │            │款59,978元。            │      │            │              │                        │附表三所示之物均沒收│
│    │        │            │                        │      │            │              │                        │。                  │
│    │        │            │                        │      │            │              │                        │                    │
├──┼────┼──────┼────────────┼───┼──────┼───────┼────────────┼──────────┤
│21. │ 陳弘德 │97年4 月14日│Ｎ○○接獲某不詳之人詐騙│Ｎ○○│97年4 月14日│    12,432    │基隆東信郵局13支局      │玄○○共同意圖為自己│
│    │ 吳智裕 │            │，依對方指示至ATM 操作，│      │            │              │戶名不詳                │不法之所有，以詐術使│
│    │ 石慧傑 │            │致其陷於錯誤，遭詐騙匯款│      │            │              │帳號：000-00000000000000│人將本人之物交付，處│
│    │ 邱建庭 │            │12,432元。              │      │            │              │號                      │有期徒刑柒月。扣案如│
│    │ 玄○○ │            │                        │      │            │              │                        │附表三所示之物均沒收│
│    │        │            │                        │      │            │              │                        │。                  │
│    │        │            │                        │      │            │              │                        │                    │
│    │        │            │                        │      │            │              │                        │                    │
├──┼────┼──────┼────────────┼───┼──────┼───────┼────────────┼──────────┤
│22. │ 陳弘德 │97年4 月19日│Ｃ○○接獲自稱東森購物人│Ｃ○○│97年4 月19日│    29,989    │臺灣中小企業銀行龍潭分行│玄○○共同意圖為自己│
│    │ 吳智裕 │            │員，告知其購物有二筆交易│      │            │              │戶名：陳憶英            │不法之所有，以詐術使│
│    │ 石慧傑 │            │有問題，需至ATM 操作取消│      │            │              │帳號：000-00000000000號 │人將本人之物交付，處│
│    │ 邱建庭 │            │，致其陷於錯誤，遭詐騙匯│      │            ├───────┼────────────┤有期徒刑柒月。扣案如│
│    │ 玄○○ │            │款89,989元（起訴書誤載為│      │            │    60,000    │英商渣打銀行大園分行    │附表三所示之物均沒收│
│    │        │            │29,989元）。            │      │            │（起訴書漏載）│戶名不詳                │。                  │
│    │        │            │                        │      │            │              │帳號：000-000000000000號│                    │
│    │        │            │                        │      │            │              │（起訴書漏載）          │                    │
├──┼────┼──────┼────────────┼───┼──────┼───────┼────────────┼──────────┤
│23. │ 陳弘德 │97年4 月19日│丁○○接獲自稱東森購物人│丁○○│97年4 月19日│    29,989    │臺灣中小企業銀行龍潭分行│玄○○共同意圖為自己│
│    │ 吳智裕 │            │員，告知其購物付款方式因│      │            │    22,361    │戶名：陳憶英            │不法之所有，以詐術使│
│    │ 石慧傑 │            │客服人員作業疏失，誤設為│      │            │              │帳號：000-00000000000號 │人將本人之物交付，處│
│    │ 邱建庭 │            │信用卡分期付款，需至ATM │      │            ├───────┼────────────┤有期徒刑柒月。扣案如│
│    │ 玄○○ │            │操作取消，致其陷於錯誤，│      │            │    31,000    │不詳帳戶                │附表三所示之物均沒收│
│    │        │            │遭詐欺匯款83,350元。    │      │            │              │（起訴書漏載）          │。                  │
│    │        │            │                        │      │            │              │                        │                    │
├──┼────┼──────┼────────────┼───┼──────┼───────┼────────────┼──────────┤
│24. │ 陳弘德 │97年4 月26日│巳○○接獲自稱雅虎奇摩賣│巳○○│97年4 月26日│    30,000    │臺北富邦銀行長安東路分行│玄○○共同意圖為自己│
│    │ 吳智裕 │            │家，告知填錯分期付款單，│      │            │     7,000    │戶名：陳俊傑            │不法之所有，以詐術使│
│    │ 石慧傑 │            │需至ATM 操作取消，致其陷│      │            │              │帳號：000-000000000000號│人將本人之物交付，處│
│    │ 邱建庭 │            │於錯誤，遭詐騙匯款37,000│      │            │              │                        │有期徒刑柒月。扣案如│
│    │ 玄○○ │            │元。                    │      │            │              │                        │附表三所示之物均沒收│
│    │        │            │                        │      │            │              │                        │。                  │
│    │        │            │                        │      │            │              │                        │                    │
├──┼────┼──────┼────────────┼───┼──────┼───────┼────────────┼──────────┤
│25. │ 陳弘德 │97年4 月26日│Ｙ○○接獲自稱雅虎奇摩拍│Ｙ○○│97年4 月26日│     6,082    │臺灣中小企業銀行新莊分行│玄○○共同意圖為自己│
│    │ 吳智裕 │            │賣客服人員，告知前交易轉│      │            │              │戶名不：許德福          │不法之所有，以詐術使│
│    │ 石慧傑 │            │帳操作有誤而將其帳戶設為│      │            │              │帳號：000-00000000000號 │人將本人之物交付，處│
│    │ 邱建庭 │            │約定轉帳帳戶，需至ATM 操│      │            │              │                        │有期徒刑柒月。扣案如│
│    │ 玄○○ │            │作取消，致其陷於錯誤，遭│      │            │              │                        │附表三所示之物均沒收│
│    │        │            │詐騙匯款6,082 元。      │      │            │              │                        │。                  │
│    │        │            │                        │      │            │              │                        │                    │
├──┼────┼──────┼────────────┼───┼──────┼───────┼────────────┼──────────┤
│26. │ 陳弘德 │97年4 月26日│寅○○接獲自稱雅虎奇摩賣│寅○○│97年4 月26日│    13,123    │臺灣中小企業銀行新莊分行│玄○○共同意圖為自己│
│    │ 吳智裕 │            │家，告知前交易轉帳操作錯│      │            │              │戶名：許德福            │不法之所有，以詐術使│
│    │ 石慧傑 │            │誤而將其帳戶設為約定轉帳│      │            │              │帳號：000-00000000000 號│人將本人之物交付，處│
│    │ 邱建庭 │            │帳戶，需與金融機構客服人│      │            ├───────┼────────────┤有期徒刑柒月。扣案如│
│    │ 玄○○ │            │員接洽，復接獲自稱金融機│      │            │    29,988    │板信商業銀行興南分行    │附表三所示之物均沒收│
│    │        │            │構客服人員告知需至ATM 操│      │            │    12,121    │戶名：洪培勛            │。                  │
│    │        │            │作取消，致其陷於錯誤，遭│      │            │              │帳號：000-00000000000000│                    │
│    │        │            │詐騙匯款155,232 元。    │      │            │              │號                      │                    │
│    │        │            │                        │      │            ├───────┼────────────┤                    │
│    │        │            │                        │      │            │    95,000    │聯邦商業銀行板橋分行    │                    │
│    │        │            │                        │      │            │     5,000    │戶名：劉文達            │                    │
│    │        │            │                        │      │            │              │帳號：000-000000000000號│                    │
│    │        │            │                        │      │            │              │                        │                    │
│    │        │            │                        │      │            │              │                        │                    │
├──┼────┼──────┼────────────┼───┼──────┼───────┼────────────┼──────────┤
│27. │ 陳弘德 │97年4 月30日│ｂ○○接獲自稱雅虎奇摩拍│ｂ○○│97年4 月30日│    70,000    │台新國際商業銀行東高雄分│玄○○共同意圖為自己│
│    │ 吳智裕 │            │賣客服人員，告知其購物交│      │            │              │行                      │不法之所有，以詐術使│
│    │ 石慧傑 │            │付款項時，送貨人員將契約│      │            │              │戶名：陳淑貞            │人將本人之物交付，處│
│    │ 邱建庭 │            │誤選為分期付款，需與郵局│      │            │              │帳號：000-00000000000000│有期徒刑柒月。扣案如│
│    │ 玄○○ │            │客服人員接洽，復接獲自稱│      │            │              │號                      │附表三所示之物均沒收│
│    │        │            │ATM 操作取消，致其陷於錯│      │            ├───────┼────────────┤。                  │
│    │        │            │誤，遭詐騙匯款150,089 （│      │            │    20,111    │華南商業銀行永和分行    │                    │
│    │        │            │起訴書誤載為150,191 ）元│      │            │    29,989    │戶名：吳明黎            │                    │
│    │        │            │。                      │      │            │              │帳號：000-000000000000號│                    │
│    │        │            │                        │      │            ├───────┼────────────┤                    │
│    │        │            │                        │      │            │    29,989    │土地銀行                │                    │
│    │        │            │                        │      │            │              │戶名：蔡信棠            │                    │
│    │        │            │                        │      │            │              │帳號：000-000000000000號│                    │
│    │        │            │                        │      │            │              │（起訴書誤載為000-000000│                    │
│    │        │            │                        │      │            │              │0000000號）             │                    │
├──┼────┼──────┼────────────┼───┼──────┼───────┼────────────┼──────────┤
│28. │ 陳弘德 │97年4 月30日│Ｑ○○接獲自稱網路賣家來│Ｑ○○│97年4 月30日│    30,000    │台新國際商業銀行東高雄分│玄○○共同意圖為自己│
│    │ 吳智裕 │            │電，告知其購物交易設定為│      │            │              │行                      │不法之所有，以詐術使│
│    │ 石慧傑 │            │分期付款，需至ATM 操作取│      │            │              │戶名：陳淑貞            │人將本人之物交付，處│
│    │ 邱建庭 │            │消，致其陷於錯誤，遭詐騙│      │            │              │帳號：000-00000000000000│有期徒刑柒月。扣案如│
│    │ 玄○○ │            │匯款59,989元。          │      │            │              │號                      │附表三所示之物均沒收│
│    │        │            │                        │      │            ├───────┼────────────┤。                  │
│    │        │            │                        │      │            │    29,989    │土地銀行                │                    │
│    │        │            │                        │      │            │              │戶名：蔡信棠（起訴書誤載│                    │
│    │        │            │                        │      │            │              │為陳弘德）              │                    │
│    │        │            │                        │      │            │              │帳號：000-000000000000號│                    │
│    │        │            │                        │      │            │              │（起訴書誤載為000-000000│                    │
│    │        │            │                        │      │            │              │0000000號）             │                    │
├──┼────┼──────┼────────────┼───┼──────┼───────┼────────────┼──────────┤
│29. │ 陳弘德 │97年5 月1 日│ａ○○接獲自稱雅虎奇摩服│ａ○○│97年5 月1 日│    96,000    │華南商業銀行林口分行    │玄○○共同意圖為自己│
│    │ 吳智裕 │            │務人員，告知其購物設定分│      │            │     4,000    │戶名：丑○○            │不法之所有，以詐術使│
│    │ 石慧傑 │            │期付款有誤，需至ATM 操作│      │            │              │帳號：000-00000000000000│人將本人之物交付，處│
│    │ 邱建庭 │            │取消，致其陷於錯誤，遭詐│      │            │              │11號                    │有期徒刑柒月。扣案如│
│    │ 玄○○ │            │騙匯款199,000 元。      │      │            ├───────┼────────────┤附表三所示之物均沒收│
│    │ 丑○○ │            │                        │      │            │    96,000    │華南商業銀行新店分行    │。                  │
│    │        │            │                        │      │            │     3,000    │戶名不詳                │丑○○幫助意圖為自己│
│    │        │            │                        │      │            │              │帳號：000-00000000000000│不法之所有，以詐術使│
│    │        │            │                        │      │            │              │23號                    │人將本人之物交付，處│
│    │        │            │                        │      │            │              │                        │有期徒刑肆月。扣案如│
│    │        │            │                        │      │            │              │                        │附表三所示之物均沒收│
│    │        │            │                        │      │            │              │                        │。                  │
├──┼────┼──────┼────────────┼───┼──────┼───────┼────────────┼──────────┤
│30. │ 陳弘德 │95年5 月2 日│Ｇ○○接獲自稱雅虎奇摩服│Ｇ○○│97年5 月2 日│25,000（未遂）│遠東國際商業銀行林口分行│玄○○共同意圖為自己│
│    │ 吳智裕 │            │務人員，告知其購物付款方│      │            │              │戶名：丑○○            │不法之所有，以詐術使│
│    │ 石慧傑 │            │式設定為分期付款，需至AT│      │            │              │帳號：000-00000000000000│人將本人之物交付，未│
│    │ 邱建庭 │            │M 操作取消，致其陷於錯誤│      │            │              │號                      │遂，處有期徒刑柒月。│
│    │ 玄○○ │            │，遭詐騙匯款25,000元，惟│      │            │              │                        │扣案如附表三所示之物│
│    │ 丑○○ │            │因丑○○所申請之帳戶未提│      │            │              │                        │均沒收。            │
│    │        │            │供跨行轉帳之服務，因而未│      │            │              │                        │                    │
│    │        │            │遂。                    │      │            │              │                        │丑○○幫助意圖為自己│
│    │        │            │                        │      │            │              │                        │不法之所有，以詐術使│
│    │        │            │                        │      │            │              │                        │人將本人之物交付，未│
│    │        │            │                        │      │            │              │                        │遂，處有期徒刑月。│
│    │        │            │                        │      │            │              │                        │扣案如附表三所示之物│
│    │        │            │                        │      │            │              │                        │均沒收。            │
├──┼────┼──────┼────────────┼───┼──────┼───────┼────────────┼──────────┤
│31. │ 陳弘德 │95年5 月2 日│Ｏ○○接獲自稱雅虎奇摩服│Ｏ○○│97年5 月2 日│     7,712    │遠東國際商業銀行林口分行│玄○○共同意圖為自己│
│    │ 吳智裕 │            │務人員，告知其網路購物匯│      │            │              │戶名：丑○○            │不法之所有，以詐術使│
│    │ 石慧傑 │            │款有誤，需至ATM 操作取消│      │            │              │帳號：000-00000000000000│人將本人之物交付，處│
│    │ 邱建庭 │            │，致其陷於錯誤，遭詐騙匯│      │            │              │號                      │有期徒刑柒月。扣案如│
│    │ 玄○○ │            │款97,712元。            │      │            ├───────┼────────────┤附表三所示之物均沒收│
│    │        │            │                        │      │            │    30,000    │中國信託商業銀行基隆分行│。                  │
│    │        │            │                        │      │            │    29,000    │戶名不詳                │                    │
│    │        │            │                        │      │            │     1,000    │帳號：000-000000000000號│                    │
│    │        │            │                        │      │            │    30,000    │                        │                    │
│    │        │            │                        │      │            │              │                        │                    │
├──┼────┼──────┼────────────┼───┼──────┼───────┼────────────┼──────────┤
│32. │ 陳弘德 │97年5 月2 日│黃○○接獲自稱雅虎奇摩購│黃○○│97年5 月2 日│    43,000    │彰化商業銀行東基隆分行  │玄○○共同意圖為自己│
│    │ 吳智裕 │            │物中心人員，告知購物付款│      │            │              │戶名不詳                │不法之所有，以詐術使│
│    │ 石慧傑 │            │操作錯誤設定為分期付款，│      │            │              │帳號：000-00000000000000│人將本人之物交付，處│
│    │ 邱建庭 │            │需至ATM 操作取消，致其陷│      │            │              │號                      │有期徒刑柒月。扣案如│
│    │ 玄○○ │            │於錯誤，遭詐騙匯款60,561│      │            ├───────┼────────────┤附表三所示之物均沒收│
│    │        │            │元。                    │      │            │    17,561    │遠東國際商業銀行林口分行│。                  │
│    │        │            │                        │      │            │              │戶名：丑○○            │                    │
│    │        │            │                        │      │            │              │帳號：000-00000000000000│                    │
│    │        │            │                        │      │            │              │號                      │                    │
│    │        │            │                        │      │            │              │                        │                    │
├──┼────┼──────┼────────────┼───┼──────┼───────┼────────────┼──────────┤
│33. │ 陳弘德 │97年5 月2 日│子○○接獲自稱東森購物人│子○○│97年5 月2 日│    69,000    │彰化商業銀行東基隆分行  │玄○○共同意圖為自己│
│    │ 吳智裕 │            │員，告知其購物付款方式設│      │            │              │戶名不詳                │不法之所有，以詐術使│
│    │ 石慧傑 │            │定為分期付款，需至ATM 操│      │            │              │帳號：000-00000000000000│人將本人之物交付，處│
│    │ 邱建庭 │            │作取消，致其陷於錯誤，遭│      │            │              │號                      │有期徒刑柒月。扣案如│
│    │ 玄○○ │            │詐騙匯款98,989元。      │      │            ├───────┼────────────┤附表三所示之物均沒收│
│    │        │            │                        │      │            │    29,989    │遠東國際商業銀行林口分行│。                  │
│    │        │            │                        │      │            │              │戶名：丑○○            │                    │
│    │        │            │                        │      │            │              │帳號：000-00000000000000│                    │
│    │        │            │                        │      │            │              │號                      │                    │
│    │        │            │                        │      │            │              │                        │                    │
├──┼────┼──────┼────────────┼───┼──────┼───────┼────────────┼──────────┤
│34. │ 陳弘德 │97年5 月5 日│未○○接獲自稱賣家，告知│未○○│97年5 月5 日│    81,000    │永豐商業銀行桃園分行    │玄○○共同意圖為自己│
│    │ 吳智裕 │            │其前購物付款方式設定有誤│      │            │              │戶名：呂唯              │不法之所有，以詐術使│
│    │ 石慧傑 │            │，需先匯款至指定帳戶，致│      │            │              │帳號：000-00000000000000│人將本人之物交付，處│
│    │ 邱建庭 │            │其陷於錯誤，遭詐騙匯款81│      │            │              │號                      │有期徒刑柒月。扣案如│
│    │ 玄○○ │            │,000元。                │      │            │              │                        │附表三所示之物均沒收│
│    │        │            │                        │      │            │              │                        │。                  │
│    │        │            │                        │      │            │              │                        │                    │
├──┼────┼──────┼────────────┼───┼──────┼───────┼────────────┼──────────┤
│35. │ 陳弘德 │97年5 月7 日│傅慧芬接獲自稱雅虎奇摩賣│傅慧芬│97年5 月7 日│    29,989    │中華郵政樹林迴龍郵局    │玄○○共同意圖為自己│
│    │ 吳智裕 │            │家，告知其購物付款方式設│      │            │              │戶名：莊詠涵            │不法之所有，以詐術使│
│    │ 石慧傑 │            │定有誤，需與郵局人員接洽│      │            │              │帳號：000-00000000000000│人將本人之物交付，處│
│    │ 邱建庭 │            │，復接獲自稱郵局人員告知│      │            │              │號                      │有期徒刑柒月。扣案如│
│    │ 玄○○ │            │至ATM 操作取消，致其陷於│      │            │              │                        │附表三所示之物均沒收│
│    │        │            │錯誤，遭詐騙匯款29,989元│      │            │              │                        │。                  │
│    │        │            │。                      │      │            │              │                        │                    │
│    │        │            │                        │      │            │              │                        │                    │
├──┼────┼──────┼────────────┼───┼──────┼───────┼────────────┼──────────┤
│36. │ 陳弘德 │97年5 月8 日│Ｗ○○接獲自稱劉主任，告│Ｗ○○│97年5 月8 日│    29,983    │中華郵政大竹郵局        │玄○○共同意圖為自己│
│    │ 吳智裕 │            │知其前購物手續有誤，需至│      │            │              │戶名：陳柏翰            │不法之所有，以詐術使│
│    │ 石慧傑 │            │ATM 操作修正，致其陷於錯│      │            │              │帳號：000-00000000000000│人將本人之物交付，處│
│    │ 邱建庭 │            │誤，遭詐騙匯款29,983元。│      │            │              │號                      │有期徒刑柒月。扣案如│
│    │ 玄○○ │            │                        │      │            │              │                        │附表三所示之物均沒收│
│    │        │            │                        │      │            │              │                        │。                  │
├──┼────┼──────┼────────────┼───┼──────┼───────┼────────────┼──────────┤
│37. │ 陳弘德 │97年5 月8 日│Ｄ○○接獲自稱雅虎奇摩拍│Ｄ○○│97年5 月8 日│    29,989    │中華郵政大竹郵局        │玄○○共同意圖為自己│
│    │ 吳智裕 │            │賣賣家，告知其購物付款方│      │            │              │戶名：陳柏翰            │不法之所有，以詐術使│
│    │ 石慧傑 │            │式設定有誤，需至ATM 操作│      │            │              │帳號：000-00000000000000│人將本人之物交付，處│
│    │ 邱建庭 │            │變更，致其陷於錯誤，遭詐│      │            │              │號                      │有期徒刑柒月。扣案如│
│    │ 玄○○ │            │騙匯款29,989元。        │      │            │              │                        │附表三所示之物均沒收│
│    │        │            │                        │      │            │              │                        │。                  │
└──┴────┴──────┴────────────┴───┴──────┴───────┴────────────┴──────────┘
附表二
┌──┬──────┬────────────┬───┬──────┬───────┬────────────┐
│編號│犯罪時間    │詐騙手法                │被害人│匯（存）款時│匯（存）款金額│匯入帳戶                │
│    │            │                        │      │間          │（新臺幣）    │                        │
├──┼──────┼────────────┼───┼──────┼───────┼────────────┤
│1.  │97年5 月17日│Ｅ○○接獲自稱電視購物人│Ｅ○○│97年5 月17日│    29,989    │匯豐銀行土城分行        │
│    │            │員，告知其前購物刷卡操作│      │            │              │戶名：潘智賢            │
│    │            │有誤，需至ATM 操作變更，│      │            │              │帳號：000-00000000000000│
│    │            │致其陷於錯誤，遭詐騙匯款│      │            │              │號                      │
│    │            │29,989元。              │      │            │              │                        │
├──┼──────┼────────────┼───┼──────┼───────┼────────────│
│2.  │97年5 月17日│午○○接獲自稱東森購物人│午○○│97年5 月17日│    29,989    │國泰世華商業銀行大興分行│
│    │            │員，告知其前購物信用卡繳│      │            │              │戶名：呂政健            │
│    │            │款有重複扣款之情形，需至│      │            │              │帳號：000-000000000000號│
│    │            │ATM 操作更正，致其陷於錯│      │            ├───────┼────────────│
│    │            │誤，遭詐騙匯款62,989元。│      │            │    27,900    │中國信託商業銀行忠孝分行│
│    │            │                        │      │            │     1,100    │戶名：陽其傑            │
│    │            │                        │      │            │     4,000    │帳號：000-000000000000號│
│    │            │                        │      │            │              │                        │
├──┼──────┼────────────┼───┼──────┼───────┼────────────│
│3.  │97年5 月17日│地○○接獲自稱東森購物人│地○○│97年5 月17日│     4,188    │國泰世華商業銀行大興分行│
│    │            │員，告知其前購物信用卡繳│      │            │     2,669    │戶名：呂政健            │
│    │            │款誤設為分期付款，需至AT│      │            │     2,169    │帳號：000-000000000000號│
│    │            │M 操作變更，致其陷於錯誤│      │            │              │                        │
│    │            │，遭詐騙匯款9,026元。   │      │            │              │                        │
├──┼──────┼────────────┼───┼──────┼───────┼────────────│
│4.  │97年5 月19日│辛○○接獲自稱雅虎奇摩賣│辛○○│97年5 月19日│    29,987    │華南商業銀行大里分行    │
│    │            │家，告知其前所匯款帳號有│      │            │              │戶名：謝宛汝            │
│    │            │誤，需至ATM 操作取消分期│      │            │              │帳號：000-000000000000號│
│    │            │付款設定，致其陷於錯誤，│      │            ├───────┼────────────│
│    │            │遭詐騙匯款194,974 元。  │      │            │    72,000    │臺北富邦商業銀行保生分行│
│    │            │                        │      │            │    29,987    │戶名：石慧傑            │
│    │            │                        │      │            │              │帳號：000-000000000000號│
│    │            │                        │      │            ├───────┼────────────│
│    │            │                        │      │            │    63,000    │中國信託商業銀行雙和分行│
│    │            │                        │      │            │              │戶名：石慧傑            │
│    │            │                        │      │            │              │帳號：000-000000000000號│
│    │            │                        │      │            │              │                        │
├──┼──────┼────────────┼───┼──────┼───────┼────────────│
│5.  │97年5 月23日│Ａ○○接獲自稱雅虎奇摩賣│Ａ○○│97年5 月23日│    10,141    │中華郵政大竹郵局        │
│    │            │家，告知要解除約定轉帳，│      │            │              │戶名：李朝宏            │
│    │            │需與郵局人員接洽，復接獲│      │            │              │帳號：000-00000000000000│
│    │            │自稱郵局人員告知需至ATM │      │            │              │號                      │
│    │            │操作取消，致其陷於錯誤，│      │            │              │                        │
│    │            │遭詐騙匯款10,141元。    │      │            │              │                        │
├──┼──────┼────────────┼───┼──────┼───────┼────────────│
│6.  │97年5 月23日│卯○○接獲自稱雅戶奇摩賣│卯○○│97年5 月23日│    29,989    │中華郵政大竹郵局        │
│    │            │家，告知其前購物付款方式│      │            │              │戶名：李朝宏            │
│    │            │設定錯誤，需至ATM 操作取│      │            │              │帳號：000-00000000000000│
│    │            │消，致其陷於錯誤，遭詐騙│      │            │              │號                      │
│    │            │匯款29,989元。          │      │            │              │                        │
├──┼──────┼────────────┼───┼──────┼───────┼────────────│
│7.  │97年5 月27日│Ｘ○○接獲自稱東森購物人│Ｘ○○│97年5 月27日│    29,989    │中華郵政基隆36支瑞芳四腳│
│    │            │員，告知其前購物付款方式│      │            │              │亭郵局                  │
│    │            │設定為分期付款，需至ATM │      │            │              │戶名：藍文彬            │
│    │            │操作取消，致其陷於錯誤，│      │            │              │帳號：000-00000000000000│
│    │            │遭詐騙匯款110,989 元。  │      │            │              │號                      │
│    │            │                        │      │            ├───────┼────────────│
│    │            │                        │      │            │    81,000    │第一商業銀行東門分行    │
│    │            │                        │      │            │              │戶名：林柔廷            │
│    │            │                        │      │            │              │帳號：000-00000000000號 │
│    │            │                        │      │            │              │                        │
├──┼──────┼────────────┼───┼──────┼───────┼────────────│
│8.  │97年5 月27日│Ｔ○○接獲自稱東森購物人│Ｔ○○│97年5 月27日│    20,123    │中華郵政基隆36支瑞芳四腳│
│    │            │員，告知其前購物付款方式│      │            │     5,875    │亭郵局                  │
│    │            │設定有誤，需至ATM 操作取│      │            │              │戶名：藍文彬            │
│    │            │消，致其陷於錯誤，遭詐騙│      │            │              │帳號：000-00000000000000│
│    │            │匯款25,998元。          │      │            │              │號                      │
│    │            │                        │      │            │              │                        │
├──┼──────┼────────────┼───┼──────┼───────┼────────────│
│9.  │97年5 月30日│Ｍ○○接獲自稱東森購物人│Ｍ○○│97年5 月30日│    29,989    │臺灣中小企業銀行南崁分行│
│    │            │員，稱其前購物金額有誤，│      │            │              │戶名：可苓              │
│    │            │需與購物卡中心人員聯絡，│      │            │              │帳號：000-00000000000號 │
│    │            │復接獲自稱信用卡中心人員│      │            │              │                        │
│    │            │告知需至ATM 操作取消，致│      │            │              │                        │
│    │            │其陷於錯誤，遭詐騙匯款29│      │            │              │                        │
│    │            │,989元。                │      │            │              │                        │
│    │            │                        │      │            │              │                        │
├──┼──────┼────────────┼───┼──────┼───────┼────────────│
│10. │97年5 月30日│天○○接獲自稱東森購物人│天○○│97年5 月30日│    29,123    │臺灣中小企業銀行南崁分行│
│    │            │員，稱其前購物付款方式設│      │            │     2,222    │戶名：可苓              │
│    │            │定為分期付款，需與中國信│      │            │              │帳號：000-00000000000號 │
│    │            │託人員接洽，復接獲自稱中│      │            │              │                        │
│    │            │國信託人員告知需至ATM 操│      │            │              │                        │
│    │            │作取消，致其陷於錯誤，遭│      │            │              │                        │
│    │            │詐騙匯款31,345元。      │      │            │              │                        │
│    │            │                        │      │            │              │                        │
│    │            │                        │      │            │              │                        │
│    │            │                        │      │            │              │                        │
├──┼──────┼────────────┼───┼──────┼───────┼────────────│
│11. │97年5 月30日│Ｊ○○接獲自稱東森購物人│Ｊ○○│97年5 月30日│   100,000    │英商渣打銀行平鎮分行    │
│    │            │員，告知其前購物付款方式│      │            │              │戶名不詳                │
│    │            │設定為分期付款，需至ATM │      │            │              │帳號：000-000000000000號│
│    │            │操作取消，致其陷於錯誤，│      │            ├───────┼────────────│
│    │            │遭詐騙匯款144,485 元（起│      │            │    29,989    │新光商業銀行新莊分行    │
│    │            │訴書誤載為44,485元）。  │      │            │    14,496    │戶名：陳光龍            │
│    │            │                        │      │            │              │帳號：000-0000000000000 │
│    │            │                        │      │            │              │號                      │
│    │            │                        │      │            │              │                        │
│    │            │                        │      │            │              │                        │
├──┼──────┼────────────┼───┼──────┼───────┼────────────│
│12. │97年5 月31日│Ｚ○○接獲自稱東森購物人│Ｚ○○│97年5 月31日│    29,989    │臺灣土地銀行新工分行    │
│    │            │員，告知其前購物應付金額│      │            │              │戶名：邱晏昇            │
│    │            │有誤（起訴書誤載為付款方│      │            │              │帳號：000-000000000000號│
│    │            │式設定有誤），需至ATM 操│      │            │              │                        │
│    │            │作設定，致其陷於錯誤，遭│      │            │              │                        │
│    │            │詐騙匯款29,989元。      │      │            │              │                        │
├──┼──────┼────────────┼───┼──────┼───────┼────────────│
│13. │97年5 月31日│Ｆ○○接獲自稱東森購物人│Ｆ○○│97年5 月31日│    29,989    │臺灣土地銀行新工分行    │
│    │            │員，告知其前購物付款方式│      │            │              │戶名：邱晏昇            │
│    │            │送貨人員誤勾選為分期付款│      │            │              │帳號：000-000000000000號│
│    │            │，需至ATM 操作取消，致其│      │            ├───────┼────────────│
│    │            │陷於錯誤，遭詐騙匯款59,9│      │            │    29,989    │高雄銀行鳳山分行        │
│    │            │78元。                  │      │            │              │戶名不詳                │
│    │            │                        │      │            │              │帳號：000-000000000000號│
│    │            │                        │      │            │              │                        │
│    │            │                        │      │            │              │                        │
│    │            │                        │      │            │              │                        │
├──┼──────┼────────────┼───┼──────┼───────┼────────────│
│14. │97年6 月1 日│Ｌ○○接獲自稱東森購物人│Ｌ○○│97年6 月1 日│    12,362    │第一商業銀行桃園南崁分行│
│    │            │員，告知其前購物金額有誤│      │            │              │戶名：陳佑寧            │
│    │            │，需至ATM 操作設定，致其│      │            │              │帳號：000-00000000000號 │
│    │            │陷於錯誤，遭詐騙匯款12,3│      │            │              │                        │
│    │            │62元。                  │      │            │              │                        │
├──┼──────┼────────────┼───┼──────┼───────┼────────────│
│15. │97年6 月1 日│乙○○接獲自稱東森購物人│乙○○│97年6 月1 日│     6,162    │第一商業銀行桃園南崁分行│
│    │            │員，稱其前購物信用卡設定│      │            │              │戶名：陳佑寧            │
│    │            │有誤，需與國泰世華銀行人│      │            │              │帳號：000-00000000000號 │
│    │            │員接洽，復接獲自稱國泰世│      │            │              │                        │
│    │            │華銀行人員，告知需至ATM │      │            │              │                        │
│    │            │操作設定，致其陷於錯誤，│      │            │              │                        │
│    │            │遭詐騙匯款6,162 元。    │      │            │              │                        │
├──┼──────┼────────────┼───┼──────┼───────┼────────────│
│16. │97年6 月2 日│Ｖ○○接獲自稱東森購物人│Ｖ○○│97年6 月2 日│    99,000    │第一商業銀行大溪分行    │
│    │            │員，稱其前購物付款作業有│      │            │              │戶名：吳佳鴻            │
│    │            │誤，需與元大銀行信用卡人│      │            │              │帳號：000-00000000000號 │
│    │            │員接洽，復接獲自稱元大銀│      │            ├───────┼────────────│
│    │            │行信用卡中心人員告知其需│      │            │     8,101    │中華郵政桃園37支大溪郵局│
│    │            │至ATM 操作取消，致其陷於│      │            │              │戶名：吳佳鴻            │
│    │            │錯誤，遭詐騙匯款207,101 │      │            │              │帳號：000-00000000000000│
│    │            │元。                    │      │            │              │號                      │
│    │            │                        │      │            ├───────┼────────────│
│    │            │                        │      │            │   100,000    │中國信託商業銀行嘉義分行│
│    │            │                        │      │            │              │戶名不詳                │
│    │            │                        │      │            │              │帳號：000-00000000000000│
│    │            │                        │      │            │              │84號                    │
│    │            │                        │      │            │              │                        │
│    │            │                        │      │            │              │                        │
│    │            │                        │      │            │              │                        │
├──┼──────┼────────────┼───┼──────┼───────┼────────────│
│17. │97年6 月2 日│Ｒ○○接獲自稱雅虎奇摩賣│Ｒ○○│97年6 月2 日│    29,986    │彰化銀行南臺中分行      │
│    │            │家，告知其購物因未確定付│      │            │              │戶名不詳                │
│    │            │款方式，需至ATM 操作設定│      │            │              │帳號：000-00000000000000│
│    │            │，致其陷於錯誤，遭詐騙匯│      │            │              │號（起訴書漏載）        │
│    │            │款35,086元。            │      │            ├───────┼────────────│
│    │            │                        │      │            │     5,100    │中華郵政桃園37支大溪郵局│
│    │            │                        │      │            │              │戶名：吳佳鴻            │
│    │            │                        │      │            │              │帳號：000-00000000000000│
│    │            │                        │      │            │              │號                      │
│    │            │                        │      │            │              │                        │
│    │            │                        │      │            │              │                        │
│    │            │                        │      │            │              │                        │
├──┼──────┼────────────┼───┼──────┼───────┼────────────│
│18. │97年6 月4 日│酉○○接獲自稱東森購物人│酉○○│97年6 月4 日│    29,989    │臺灣中小企業銀行八德分行│
│    │            │員，告知其前購物付款方式│      │            │              │戶名：賴信儒            │
│    │            │設定有誤，需至ATM 操作取│      │            │              │帳號：000-00000000000號 │
│    │            │消約定轉帳，致其陷於錯誤│      │            ├───────┼────────────│
│    │            │，遭詐騙匯款55,989元。  │      │            │    25,000    │中國信託商業銀行城東分行│
│    │            │                        │      │            │     1,000    │戶名不詳                │
│    │            │                        │      │            │              │帳號：000-000000000000號│
│    │            │                        │      │            │              │                        │
│    │            │                        │      │            │              │                        │
│    │            │                        │      │            │              │                        │
└──┴──────┴────────────┴───┴──────┴───────┴────────────┘
附表三
┌────┬───┬────────────────────────┬──────────┐
│ 所有人 │編  號│             扣  案  物  品                     │      沒收依據      │
├────┼───┼────────────────────────┼──────────┤
│ 陳弘德 │  1.  │電話登記單含簡易帳冊資料1 批                    │為被告陳弘德所有，並│
│        ├───┼────────────────────────┤登載相關資料、供詐騙│
│        │  2.  │提領款項穿著黑色衣服、褲子1 套及白色運動鞋1 雙  │集團成員聯絡、領取受│
│        ├───┼────────────────────────┤害人匯入款項而犯本件│
│        │  3.  │白色手套1 雙                                    │詐欺取財之用        │
│        ├───┼────────────────────────┤                    │
│        │  4.  │中華郵政金融卡2 張（帳號分別為000000000000000 、│                    │
│        │      │00000000000000號）                              │                    │
│        ├───┼────────────────────────┤                    │
│        │  5.  │行動電話3 具（含SIM 卡0000000000、0000000000號各│                    │
│        │      │1 張）                                          │                    │
│        ├───┼────────────────────────┼──────────┤
│        │  6.  │金融卡5 張（渣打銀行00000000000000號帳戶、聯邦銀│為被告陳弘德所有，並│
│        │      │行000000000000號帳戶、合作金庫0000000000000 號帳│預備供提領受害人匯入│
│        │      │戶、上海商業儲蓄銀行000-000000000 號帳戶、渣打銀│款項而屬犯罪預備之物│
│        │      │行00000000000000號帳戶各1 張）                  │                    │
├────┼───┼────────────────────────┼──────────┤
│ 石慧傑 │  7.  │行動電話3 具（含SIM 卡0000000000、0000000000、09│為被告石慧傑所有，並│
│        │      │00000000號各1 張）                              │供詐騙集團成員相互聯│
│        │      │                                                │絡而犯本件詐欺取財之│
│        │      │                                                │用                  │
├────┼───┼────────────────────────┼──────────┤
│ 邱建庭 │  8.  │WINII 行動電話1 支（含SIM 卡0000000000號1 張）  │為被告邱建庭所有，並│
│        │      │                                                │供詐騙集團成員相互聯│
│        │      │                                                │絡而犯本件詐欺取財之│
│        │      │                                                │用                  │
└────┴───┴────────────────────────┴──────────┘
附表四
┌────┬───┬────────────────────────┬──────────┐
│受搜索人│編  號│             扣  案  物  品                     │ 備              註 │
├────┼───┼────────────────────────┼──────────┤
│ 陳弘德 │  1.  │SIM 卡4 張（輕鬆打0000000000、威寶旺卡0000000000│為被告陳弘德所有，為│
│        │      │27709 、和信電訊00000000000000、中華電信SAS063G3│無證據證明係本件犯罪│
│        │      │41980 各1 張）                                  │相關（所用或所得）之│
│        │      │                                                │物                  │
│        ├───┼────────────────────────┼──────────┤
│        │  2.  │毒品分裝杓（削尖吸管）8 支                      │為被告陳弘德所有，惟│
│        ├───┼────────────────────────┤無證據證明係本件犯罪│
│        │  3.  │安非他命吸食器1 組                              │相關（所用或所得）之│
│        ├───┼────────────────────────┤物，並無證據證明其係│
│        │  4.  │海洛因注射針筒（已使用）5 支                    │內含毒品成分之違禁物│
│        ├───┼────────────────────────┤或無法與為毒品成分之│
│        │  5.  │注射針筒（未使用）2 支                          │違禁物分別析離之器具│
│        ├───┼────────────────────────┤                    │
│        │  6.  │疑似第一級毒品海洛因2 包（毛重1.59公克）        │                    │
│        ├───┼────────────────────────┤                    │
│        │  7.  │海洛因殘渣袋6 只                                │                    │
│        ├───┼────────────────────────┤                    │
│        │  8.  │安非他命殘渣袋1 只                              │                    │
│        ├───┼────────────────────────┤                    │
│        │  9.  │提領款項交易明細資料含記載傳真資料7 張          │                    │
│        ├───┼────────────────────────┼──────────┤
│        │ 10.  │提領明細資料含記載傳真資料7 紙                  │為被告陳弘德所有，惟│
│        ├───┼────────────────────────┤無證據證明係本件犯罪│
│        │ 11.  │現金新臺幣41,000元（含提領明細3 紙）            │所得之物（相關交易明│
│        │      │                                                │細之提、存日期均非本│
│        │      │                                                │件犯罪時間內所為）  │
├────┼───┼────────────────────────┼──────────┤
│ 石慧傑 │ 12.  │行動電話2 具（含SIM 卡0000000000、0000000000號各│為被告石慧傑所有，惟│
│        │      │1 張）                                          │無證據證明係本件犯罪│
│        │      │                                                │相關（所用或所得，通│
│        │      │                                                │訊監察譯文內亦無此二│
│        │      │                                                │門號通訊紀錄）之物  │
│        ├───┼────────────────────────┼──────────┤
│        │ 13.  │威寶SIM 卡、亞太SIM 卡各1 張                    │為被告石慧傑所有，惟│
│        │      │                                                │無證據證明係本件犯罪│
│        │      │                                                │相關（所用或所得）之│
│        │      │                                                │物                  │
│        ├───┼────────────────────────┤                    │
│        │ 14.  │現金新臺幣32,000元                              │                    │
├────┼───┼────────────────────────┼──────────┤
│ 邱建庭 │ 15.  │金融存摺3 本（分別為聯邦銀行帳號000000000000、遠│為被告邱建庭所有，惟│
│        │      │東商業銀行帳號00000000000000、新竹商業銀行帳號04│無證據證明係供本件犯│
│        │      │0000000000號各1 本 ）                           │罪之用或供犯罪預備之│
│        │      │                                                │物                  │
└────┴───┴────────────────────────┴──────────┘
附表五：
┌──┬──────┬──────┬─────────┬────────┐
│編號│    時間    │  申請人    │通話譯文內容簡述  │交付之毒品、時間│
│    │  通話對象  │ 基本資料   │                  │及地點          │
├──┼──────┼──────┼─────────┼────────┤
│1   │97年03月27日│身分證號碼：│A ：我那個朋友有沒│數量不詳、新臺幣│
│    │16時56分    │Ｚ000000000  │有叫你準備一些硬的│（下同）1,000 元│
│    │行動電話：  │姓名：戴邦維│來。              │第二級毒品安非他│
│    │0000000000使│性別：男    │B ：你朋友要拿硬的│命              │
│    │用人：      │出生日期：  │喔？              │                │
│    │陳弘德      │0000-00-00  │A：對啊，要一克啊 │97年03月27日16時│
│    │（玄○○使用│帳寄地址：  │B：去大興西路那裡 │56分後下午某時  │
│    │0000000000電│320 桃園縣中│再拿就好。        │                │
│    │話）        │壢市普仁里15│A：你過來再講你先 │                │
│    │            │鄰弘揚路47號│拿過來啦。        │陳弘德住所（桃園│
│    │            │            │B：裡面有一包一千 │市○○○路○段  │
│    │            │            │的先試看看阿不錯吃│191巷18號）     │
│    │            │            │啦。              │                │
│    │            │            │A：是喔。         │                │
│    │            │            │※譯文來源        │                │
│    │            │            │：陳弘德所使用之  │                │
│    │            │            │0000000000電話譯文│                │
├──┼──────┼──────┼─────────┼────────┤
│2   │97年03月29日│身分證號碼：│A ：阿坤！我跟你說│數量不詳、2,000 │
│    │22時29分    │Ｚ000000000  │你順便拿一兩張女生│元第一級毒品海洛│
│    │行動電話：  │姓名：戴邦維│來有人要。        │因              │
│    │0000000000使│性別：男    │B：好的。         │                │
│    │用人：      │出生日期：  │A：散的就好。     │97年03月30日凌晨│
│    │陳弘德      │0000-00-00  │B：好。           │某時            │
│    │（玄○○使用│帳寄地址：  │※譯文來源        │                │
│    │0000000000電│320 桃園縣中│：陳弘德所使用之  │                │
│    │話）        │壢市普仁里15│0000000000電話譯文│陳弘德住所（桃園│
│    │            │鄰弘揚路47號│                  │市○○○路○段  │
│    │            │            │                  │191巷18號）     │
├──┼──────┼──────┼─────────┼────────┤
│3   │97年04月08日│身分證號碼：│A ：阿坤你有幫我拿│數量不詳、2,000 │
│    │03時59分    │Ｚ000000000  │東西嗎？          │元第一級毒品海洛│
│    │行動電話：  │姓名：戴邦維│B：阿華又沒起來   │因              │
│    │0000000000使│性別：男    │A ：那你還有東西嗎│                │
│    │用人：      │出生日期：  │？                │97年04月08日早上│
│    │陳弘德      │0000-00-00  │B：有啊。         │某時            │
│    │（玄○○使用│帳寄地址：  │A：我再快一點。   │                │
│    │0000000000電│320 桃園縣中│B：拿多少。       │                │
│    │話）        │壢市普仁里15│A：拿81撐到明天啊 │陳弘德住所（桃園│
│    │            │鄰弘揚路47號│B：好啊。         │市○○○路○段  │
│    │            │            │A：拿到馬上過來。 │191巷18號）     │
│    │            │            │B：好。           │                │
│    │            │            │※譯文來源        │                │
│    │            │            │：陳弘德所使用之  │                │
│    │            │            │0000000000電話譯文│                │
├──┼──────┼──────┼─────────┼────────┤
│4   │97年04月09日│護照號碼：  │A：找到人沒有？   │數量不詳之第一級│
│    │18時49分    │00000000SU  │B：都找過咧       │毒品海洛因      │
│    │行動電話：  │姓名：SUNGKA│A：那也沒辦法，先 │                │
│    │0000000000  │-WIN DANAI  │拿過來給我用一下。│97年04月09日晚間│
│    │使用人：    │性別：      │B：好啦           │某時            │
│    │陳弘德      │出生日期：  │※譯文來源        │                │
│    │（玄○○使用│帳寄地址：  │：陳弘德所使用之  │陳弘德住所（桃園│
│    │0000000000電│350 苗栗縣竹│0000000000電話譯文│市○○○路○段  │
│    │話）        │南鎮大埔頂15│                  │191巷18號）     │
│    │            │之1號       │                  │                │
├──┼──────┼──────┼─────────┼────────┤
│5   │97年04月12日│護照號碼：  │A：你是跑到哪裡去 │數量不詳、2,000 │
│    │22時42分    │00000000SU  │B：在睡覺啊       │元第一級毒品海洛│
│    │行動電話：  │姓名：SUNGKA│A：你人在哪       │因              │
│    │0000000000  │-WIN DANAI  │B：在家裡         │                │
│    │使用人：    │性別：      │A：你有要出來嗎？ │97年04月12日凌晨│
│    │陳弘德      │出生日期：  │B：嗯             │某時            │
│    │（玄○○使用│帳寄地址：  │A：幫我傳（台語， │                │
│    │0000000000電│350 苗栗縣竹│即準備）兩張      │                │
│    │話）        │南鎮大埔頂15│B：好ㄚ！我去找   │陳弘德住所（桃園│
│    │            │之1號       │A：傳好！到我這邊 │市○○○路○段  │
│    │            │            │來                │191 向18號）    │
│    │            │            │B：好             │                │
│    │            │            │※譯文來源        │                │
│    │            │            │：陳弘德所使用之  │                │
│    │            │            │0000000000電話譯文│                │
├──┼──────┼──────┼─────────┼────────┤
│6   │97年04月14日│身分證號碼：│A：阿坤！帶硬的過 │數量不詳之第二級│
│    │20時03分    │Ｚ000000000  │來喔              │毒品安非他命    │
│    │行動電話：  │姓名：戴邦維│B：好啦！我在等阿 │                │
│    │0000000000使│性別：男    │華用好            │                │
│    │用人：      │出生日期：  │A：趕快過來！等一 │97年04月15日凌晨│
│    │陳弘德      │0000-00-00  │下睡早沒人接電話  │某時            │
│    │（玄○○使用│帳寄地址：  │B：好             │                │
│    │0000000000電│320 桃園縣中│※譯文來源        │                │
│    │話）        │壢市普仁里15│：陳弘德所使用之  │                │
│    │            │鄰弘揚路47號│0000000000電話譯文│陳弘德住所（桃園│
│    │            │            │                  │市○○○路○段  │
│    ├──────┼──────┼─────────┤191巷18號）     │
│    │97年04月15日│護照號碼：  │A ：阿坤！硬的弄一│                │
│    │00時03分    │00000000SU  │些回來            │                │
│    │行動電話：  │姓名：SUNGKA│B：硬的有！好     │                │
│    │0000000000  │-WIN DANAI  │※譯文來源：      │                │
│    │使用人：    │性別：      │陳弘德所使用之    │                │
│    │陳弘德      │出生日期：  │0000000000電話譯文│                │
│    │（玄○○使用│帳寄地址：  │                  │                │
│    │0000000000電│350 苗栗縣竹│                  │                │
│    │話）        │南鎮大埔頂15│                  │                │
│    │            │之1號       │                  │                │
├──┼──────┼──────┼─────────┼────────┤
│7   │97年04月15日│護照號碼：  │B ：要等阿華回來才│陳弘德住所（桃園│
│    │21時39分    │00000000SU  │有！這邊都沒有了  │市○○○路○段  │
│    │行動電話：  │姓名：SUNGKA│A：好啦           │191巷18號）     │
│    │0000000000  │-WIN DANAI  │※譯文來源：      │                │
│    │使用人：    │性別：      │陳弘德所使用之    │                │
│    │陳弘德      │出生日期：  │0000000000電話譯文│                │
│    │（玄○○使用│帳寄地址：  │                  │                │
│    │0000000000電│350 苗栗縣竹│                  │                │
│    │話）        │南鎮大埔頂15│                  │                │
│    │            │之1號       │                  │                │
├──┼──────┼──────┼─────────┼────────┤
│8   │97年04月25日│身分證號碼：│A：阿坤，你在哪？ │陳弘德住所（桃園│
│    │23時13分    │Ｚ000000000  │B：桃園。怎樣？   │市○○○路○段  │
│    │行動電話：  │姓名：戴邦維│A ：叫你先弄你的啦│191巷18號）     │
│    │0000000000使│性別：男    │。                │                │
│    │用人：      │出生日期：  │B ：什麼東西？女生│                │
│    │陳弘德      │0000-00-00  │哦？              │                │
│    │（玄○○使用│帳寄地址：  │A：對啊。         │                │
│    │0000000000電│320 桃園縣中│B：看阿華有沒有。 │                │
│    │話）        │壢市普仁里15│A ：我還在等十二點│                │
│    │            │鄰弘揚路47號│。一直都沒有。    │                │
│    │            │            │※譯文來源：      │                │
│    │            │            │陳弘德所使用之    │                │
│    │            │            │0000000000電話譯文│                │
├──┼──────┼──────┼─────────┼────────┤
│9   │97年04月26日│身分證號碼：│A ：如果他們等下有│陳弘德住所（桃園│
│    │12時12分    │Ｚ000000000  │拿本子過來的話，再│市○○○路○段  │
│    │行動電話：  │姓名：戴邦維│給他們一張的，你準│191巷18號）     │
│    │0000000000使│性別：男    │備一下            │                │
│    │用人：      │出生日期：  │※譯文來源：      │                │
│    │陳弘德      │0000-00-00  │陳弘德所使用之    │                │
│    │（玄○○使用│帳寄地址：  │0000000000電話譯文│                │
│    │0000000000電│320 桃園縣中│                  │                │
│    │話）        │壢市普仁里15│                  │                │
│    │            │鄰弘揚路47號│                  │                │
├──┼──────┼──────┼─────────┼────────┤
│10  │97年04月27日│身分證號碼：│A ：你那邊都沒有了│數量不詳之第一級│
│    │23時32分    │Ｚ000000000  │嗎？男生          │毒品海洛因      │
│    │行動電話：  │姓名：戴邦維│B ：沒有。比較快的│                │
│    │0000000000使│性別：男    │方法是去問看誰有。│                │
│    │用人：      │出生日期：  │A ：有啊，我剛去問│97年04月28日凌晨│
│    │陳弘德      │0000-00-00  │寶哥那。          │某時            │
│    │（玄○○使用│帳寄地址：  │B：一個是多少？   │                │
│    │0000000000電│320 桃園縣中│A ：一樣是兩種，四│                │
│    │話）        │壢市普仁里15│的跟五。          │陳弘德住所（桃園│
│    │            │鄰弘揚路47號│B ：拿一個四千的，│市○○○路○段  │
│    │            │            │好不好？          │191巷18號）     │
│    │            │            │A：好啊。         │                │
│    │            │            │B ：現在過去你那邊│                │
│    │            │            │再去拿。          │                │
│    │            │            │A ：好。先拿一塊那│                │
│    │            │            │個軟的來。        │                │
│    │            │            │B：好。           │                │
│    │            │            │A ：快點，馬上過來│                │
│    │            │            │。                │                │
│    │            │            │※譯文來源：      │                │
│    │            │            │陳弘德所使用之    │                │
│    │            │            │0000000000電話譯文│                │
├──┼──────┼──────┼─────────┼────────┤
│11  │97年05月01日│身分證號碼：│A ：81，145 啦，一│陳弘德住所（桃園│
│    │00時45分    │Ｚ000000000  │克3500啦。        │市○○○路○段  │
│    │行動電話：  │姓名：戴邦維│B ：81多重？4.25哦│191巷18號）     │
│    │0000000000使│性別：男    │？                │                │
│    │用人：      │出生日期：  │（背景：某女：4.25│                │
│    │陳弘德      │0000-00-00  │，14500到15000 ） │                │
│    │（玄○○使用│帳寄地址：  │A ：14500到15000  │                │
│    │0000000000電│320 桃園縣中│啦。              │                │
│    │話）        │壢市普仁里15│B：是哦，好拿嗎？ │                │
│    │            │鄰弘揚路47號│A ：好拿嗎？（A 問│                │
│    │            │            │某女）            │                │
│    │            │            │（背景：某女：等我│                │
│    │            │            │們老大回來就好拿了│                │
│    │            │            │。）              │                │
│    │            │            │A ：等他們老大回來│                │
│    │            │            │就好拿了。        │                │
│    │            │            │B ：好，看什麼情形│                │
│    │            │            │馬上跟你說。      │                │
│    │            │            │※譯文來源：      │                │
│    │            │            │陳弘德所使用之    │                │
│    │            │            │0000000000電話譯文│                │
└──┴──────┴──────┴─────────┴────────┘
附表六：
┌──┬──────┬──────┬─────────┬────────┐
│編號│    時間    │  申請人    │通話譯文內容簡述  │交付之毒品、時間│
│    │  通話對象  │ 基本資料   │                  │及地點          │
├──┼──────┼──────┼─────────┼────────┤
│1   │97年04月24日│身分證號碼：│B ：我載阿華去一個│數量不詳之第一級│
│    │19時07分    │Ｚ000000000  │地方我就過去      │毒品海洛因      │
│    │行動電話：  │姓名：戴邦維│A：你拿到了沒？   │                │
│    │0000000000  │性別：男    │B：拿到了 在我這阿│                │
│    │使用人：    │出生日期：  │A：好 快點喔      │97年04月24日19時│
│    │陳弘德      │0000-00-00  │B：好             │07分後某時      │
│    │（丑○○使用│帳寄地址：  │※譯文來源：      │                │
│    │00000000000 │320 桃園縣中│陳弘德所使用之    │                │
│    │電話）      │壢市普仁里15│0000000000電話譯文│陳弘德住所（桃園│
│    │            │鄰弘揚路47號│                  │市○○○路○段  │
│    │            │            │                  │191巷18號）     │
├──┼──────┼──────┼─────────┼────────┤
│2   │97年04月30日│身分證號碼：│簡訊：周麻煩你幫忙│陳弘德住所（桃園│
│    │05時03分    │Ｚ000000000  │說你朋友要調的請他│市○○○路○段  │
│    │行動電話：  │姓名：戴邦維│幫忙弄好的讓你也可│191巷18號）     │
│    │0000000000  │性別：男    │以賺一點你放心今天│                │
│    │使用人：    │出生日期：  │一定會還也會讓你賺│                │
│    │陳弘德      │0000-00-00  │一點或是請你吃硬的│                │
│    │（丑○○使用│帳寄地址：  │也可幫忙要不然我真│                │
│    │00000000000 │320 桃園縣中│的很慘會蹄的很難看│                │
│    │電話）      │壢市普仁里15│萬事拜託          │                │
│    │            │鄰弘揚路47號│※譯文來源：      │                │
│    │            │            │陳弘德所使用之    │                │
│    │            │            │0000000000電話譯文│                │
├──┼──────┼──────┼─────────┼────────┤
│3   │97年04月30日│身分證號碼：│B：我這邊有了。   │陳弘德住所（桃園│
│    │15時18分    │Ｚ000000000  │A：拿一些給我啦。 │市○○○路○段  │
│    │行動電話：  │姓名：戴邦維│B ：好。我現在去拿│191巷18號）     │
│    │0000000000  │性別：男    │，他剛打給我。    │                │
│    │使用人：    │出生日期：  │A：好，麻煩一下。 │                │
│    │陳弘德      │0000-00-00  │※譯文來源：      │                │
│    │（丑○○使用│帳寄地址：  │陳弘德所使用之    │                │
│    │00000000000 │320 桃園縣中│0000000000電話譯文│                │
│    │電話）      │壢市普仁里15│                  │                │
│    │            │鄰弘揚路47號│                  │                │
├──┼──────┼──────┼─────────┼────────┤
│4   │97年05月20日│統一編號：  │B：你跑去哪？     │                │
│    │16時20分    │00000000    │A：林口阿         │                │
│    │行動電話：  │姓名：統一超│B：不下來囉？     │                │
│    │0000000000  │商股份有限公│A ：我這要趕快拿給│                │
│    │使用人：    │司（二類電信│人阿，不然明天怎麼│                │
│    │Ｂ○○      │業者）      │回給你            │                │
│    │（丑○○使用│性別：      │B：不是今天回喔？ │                │
│    │0000000000電│出生日期：  │A ：明天啦，今天收│                │
│    │話）        │0000-00-00  │多少我在一些給你啦│                │
│    │            │帳寄地址：  │B ：我現在要倒了，│                │
│    │            │臺北市信義區│沒錢找女生了      │                │
│    │            │東興路65號2 │A：好啦           │                │
│    │            │樓          │B：好             │                │
│    │            │            │※譯文來源：      │                │
│    │            │            │丑○○所使用之    │                │
│    │            │            │0000000000電話譯文│                │
├──┼──────┼──────┼─────────┼────────┤
│5   │97年05月24日│身分證號碼：│B ：周仔，你開回來│陳弘德住所（桃園│
│    │18時03分    │Ｚ000000000  │。你那邊軟的有沒有│市○○○路○段  │
│    │行動電話：  │姓名：張茂晉│？                │191巷18號）     │
│    │0000000000  │性別：      │A：有啊。         │                │
│    │使用人：    │出生日期：  │B：拿一張。       │                │
│    │陳弘德      │帳寄地址：  │A：好。           │                │
│    │（丑○○使用│235 台北縣中│※譯文來源：      │                │
│    │0000000000電│和市中正里9 │丑○○所使用之    │                │
│    │話）        │鄰連城路347 │0000000000電話譯文│                │
│    │            │巷14之3號   │                  │                │
├──┼──────┼──────┼─────────┼────────┤
│6   │97年05月25日│身分證號碼：│A ：我等下跟阿鴻拿│數量不詳、3,000 │
│    │12時55分    │Ｚ000000000  │過去。            │元第一級毒品海洛│
│    │行動電話：  │姓名：張茂晉│B ：因為我今天有的│因              │
│    │0000000000  │性別：      │做了。            │                │
│    │使用人：    │出生日期：  │A ：之前五千加昨天│                │
│    │陳弘德      │帳寄地址：  │那趟，昨天那趟怎麼│97年05月25日12時│
│    │（丑○○使用│235 台北縣中│算？              │55分後某時      │
│    │0000000000電│和市中正里9 │B ：隨便啦。      │                │
│    │話）        │鄰連城路347 │A ：一千五啦，好不│                │
│    │            │巷14之3號   │好？              │陳弘德住所（桃園│
│    │            │            │B：好。           │市○○○路○段  │
│    │            │            │A ：這樣六五，再加│191巷18號）     │
│    │            │            │這個就九五啦。    │                │
│    │            │            │B：好。           │                │
│    │            │            │※譯文來源：      │                │
│    │            │            │陳弘德所使用之    │                │
│    │            │            │0000000000電話譯文│                │
├──┼──────┼──────┼─────────┼────────┤
│7   │97年05月27日│身分證號碼：│A ：你現在人家要五│陳弘德住所（桃園│
│    │11時51分    │Ｚ000000000  │張現金，看你要不要│市○○○路○段  │
│    │行動電話：  │姓名：戴邦維│處理起來。        │191巷18號）     │
│    │0000000000  │性別：男    │B：什麼的？       │                │
│    │使用人：    │出生日期：  │A：當然是女生啊。 │                │
│    │陳弘德      │0000-00-00  │B：現金哦？       │                │
│    │（丑○○使用│帳寄地址：  │A：對啊。         │                │
│    │0000000000  │320 桃園縣中│B：他在那邊嗎？   │                │
│    │電話）      │壢市普仁里15│A ：他叫我來問啊，│                │
│    │            │鄰弘揚路47號│問好馬上過來。    │                │
│    │            │            │B ：好，馬上過去。│                │
│    │            │            │※譯文來源：      │                │
│    │            │            │陳弘德所使用之    │                │
│    │            │            │0000000000電話譯文│                │
├──┼──────┼──────┼─────────┼────────┤
│8   │97年05月30日│身分證號碼：│A ：周先生，人家要│陳弘德住所（桃園│
│    │18時35分    │Ｚ000000000  │一克有沒有辦法？  │市○○○路○段  │
│    │行動電話：  │姓名：戴邦維│B ：沒那麼多啦，將│191巷18號）     │
│    │0000000000使│性別：男    │近一克而已        │                │
│    │用人：      │出生日期：  │A：硬的           │                │
│    │陳弘德      │0000-00-00  │B ：對，半克給他啦│                │
│    │（丑○○使用│帳寄地址：  │，問他半克好不好  │                │
│    │0000000000電│320 桃園縣中│A：恩，那我跟他講 │                │
│    │話）        │壢市普仁里15│B：馬上到         │                │
│    │            │鄰弘揚路47號│A：恩             │                │
│    │            │            │※譯文來源：      │                │
│    │            │            │陳弘德所使用之    │                │
│    │            │            │0000000000電話譯文│                │
├──┼──────┼──────┼─────────┼────────┤
│9   │97年06月02日│身分證號碼：│A ：拿八一上來好嗎│陳弘德住所（桃園│
│    │11時18分    │Ｚ000000000  │？                │市○○○路○段  │
│    │行動電話：  │姓名：戴邦維│B ：我問看看，我也│191巷18號）     │
│    │0000000000  │性別：男    │沒他把握，萬一到時│                │
│    │使用人：    │出生日期：  │候沒有我也抱歉，我│                │
│    │陳弘德      │0000-00-00  │儘量跟他說        │                │
│    │（丑○○使用│帳寄地址：  │A ：好，如果拿看能│                │
│    │0000000000電│320 桃園縣中│不能洗不要那重的  │                │
│    │話）        │壢市普仁里15│B：好，我接個電話 │                │
│    │            │鄰弘揚路47號│※譯文來源：      │                │
│    │            │            │陳弘德所使用之    │                │
│    │            │            │0000000000電話譯文│                │
├──┼──────┼──────┼─────────┼────────┤
│10  │97年06月05日│統一編號：  │B：在幹嘛？       │                │
│    │19時54分    │00000000    │A：你誰？         │                │
│    │行動電話：  │姓名：統一超│B：阿華。         │                │
│    │0000000000  │商股份有限公│A ：哦，在內壢這裡│                │
│    │使用人：    │司（二類電信│。                │                │
│    │Ｂ○○      │業者）      │B：在幹嘛？       │                │
│    │（丑○○使用│性別：      │A ：進東西。進硬的│                │
│    │0000000000電│出生日期：  │。等下打給你。    │                │
│    │話）        │0000-00-00  │B ：你知道我要幹嘛│                │
│    │            │帳寄地址：  │嗎？              │                │
│    │            │臺北市信義區│A：不曉得。       │                │
│    │            │東興路65號2 │B：好啦，沒事。   │                │
│    │            │樓          │A：你回來了沒？   │                │
│    │            │            │B：到了。         │                │
│    │            │            │A ：好。那我先拿一│                │
│    │            │            │克的錢給你。      │                │
│    │            │            │※譯文來源：      │                │
│    │            │            │丑○○所使用之    │                │
│    │            │            │0000000000電話譯文│                │
└──┴──────┴──────┴─────────┴────────┘

司法院資訊處製作；財團法人民間司法改革基金會備份。
